SET UTF-8
TRY оаниітврсулдкмпяьзчбегхшжєйїцюфщґОАНИІТВРСУЛДКМПЯЬЗЧБЕГХШЖЄЙЇЦЮФЩҐ-'
MAP 1
MAP гґ
WORDCHARS -ʼ'`
BREAK 1
BREAK -
IGNORE ́
ICONV 64
ICONV ʼ '
ICONV ’ '
ICONV a 0
ICONV b 0
ICONV c 0
ICONV d 0
ICONV e 0
ICONV f 0
ICONV g 0
ICONV h 0
ICONV i 0
ICONV j 0
ICONV k 0
ICONV l 0
ICONV m 0
ICONV n 0
ICONV o 0
ICONV p 0
ICONV q 0
ICONV r 0
ICONV s 0
ICONV t 0
ICONV u 0
ICONV v 0
ICONV x 0
ICONV w 0
ICONV y 0
ICONV z 0
ICONV A 0
ICONV B 0
ICONV C 0
ICONV D 0
ICONV E 0
ICONV F 0
ICONV G 0
ICONV H 0
ICONV I 0
ICONV J 0
ICONV K 0
ICONV L 0
ICONV M 0
ICONV N 0
ICONV O 0
ICONV P 0
ICONV Q 0
ICONV R 0
ICONV S 0
ICONV T 0
ICONV U 0
ICONV V 0
ICONV X 0
ICONV W 0
ICONV Y 0
ICONV Z 0
ICONV é 0
ICONV ô 0
ICONV ï 0
ICONV ü 0
ICONV ç 0
ICONV ñ 0
ICONV ß 0
ICONV ë 0
ICONV ä 0
ICONV ö 0

SFX ! Y 3
SFX ! ь е ь
SFX ! 0 е [бм]
SFX ! 0 е [вжрфчшщ]
SFX " Y 18
SFX " день ня день
SFX " тень ня тень
SFX " 0 я [аиуео]р
SFX " 0 а яр
SFX " оєць ійця боєць
SFX " осен існа осен
SFX " вець евця [^аеєиіїоуюяг]вець
SFX " нець енця [^аеєиіїоуюяг]нець
SFX " рець ерця [^аеєиіїоуюяг]рець
SFX " елок ілка елок
SFX " овець івця овець
SFX " одець ідця одець
SFX " онець інця онець
SFX " ід ьода лід
SFX " іл ьола ліл
SFX " ін ьона лін
SFX " ір ьора лір
SFX " іт ьота літ
SFX $ Y 21
SFX $ 0 і [жчшщ]
SFX $ й ї й
SFX $ й їв й
SFX $ й ям й
SFX $ й ями й
SFX $ й ях й
SFX $ 0 ів [^аєиіїйоуьюя]
SFX $ 0 ам [^аєиіїйоуьюя]
SFX $ 0 ами [^аєиіїйоуьюя]
SFX $ 0 ах [^аєиіїйоуьюя]
SFX $ ь і ь
SFX $ ь ів ь
SFX $ ь ям ь
SFX $ ь ями ь
SFX $ ь ях ь
SFX $ о и о
SFX $ о ів о
SFX $ о ам о
SFX $ о ами о
SFX $ о ах о
SFX $ 0 и [^аєиіїйоуьюяжчшщ]
SFX % Y 17
SFX % кка цці кка
SFX % а і [жчшщ]а
SFX % а ею [жчшщ]а
SFX % ха сі ха
SFX % я і [^іІйеиаоу'ь]я
SFX % я ею [^іІйеиаоу'ь]я
SFX % а и [^жчшщ]а
SFX % а ою [^жчшщ]а
SFX % я ю я
SFX % а у а
SFX % я ї ['ьйіІеиаоу]я
SFX % я єю ['ьйіІеиаоу]я
SFX % а і [^гГґкхжчшщ]а
SFX % га зі га
SFX % Га Зі Га
SFX % ґа дзі ґа
SFX % ка ці [^к]ка
SFX & Y 2
SFX & е і ще
SFX & е ею ще
SFX ' Y 3
SFX ' ий ім ий
SFX ' ій ім ій
SFX ' е ім е
SFX ( Y 85
SFX ( день ні день
SFX ( тень ні тень
SFX ( день нів день
SFX ( тень нів тень
SFX ( день ням день
SFX ( тень ням тень
SFX ( день нями день
SFX ( тень нями тень
SFX ( день нях день
SFX ( тень нях тень
SFX ( 0 і яр
SFX ( 0 ів яр
SFX ( 0 ам яр
SFX ( 0 ами яр
SFX ( 0 ах яр
SFX ( оєць ійці оєць
SFX ( оєць ійців боєць
SFX ( оєць ійцям боєць
SFX ( оєць ійцями боєць
SFX ( оєць ійцях боєць
SFX ( 0 і [аеиоу]р
SFX ( 0 ів [аеиоу]р
SFX ( 0 ям [аеиоу]р
SFX ( 0 ями [аеиоу]р
SFX ( 0 ях [аеиоу]р
SFX ( елок ілки елок
SFX ( елок ілків елок
SFX ( елок ілкам елок
SFX ( елок ілками елок
SFX ( елок ілках елок
SFX ( овець івці овець
SFX ( одець ідці одець
SFX ( онець інці онець
SFX ( овець івців овець
SFX ( одець ідців одець
SFX ( онець інців онець
SFX ( овець івцям овець
SFX ( одець ідцям одець
SFX ( онець інцям онець
SFX ( овець івцями овець
SFX ( одець ідцями одець
SFX ( онець інцями онець
SFX ( овець івцях овець
SFX ( одець ідцях одець
SFX ( онець інцях онець
SFX ( вець евці [^аеєиіїоуюягр]вець
SFX ( нець енці [^аеєиіїоуюягр]нець
SFX ( рець ерці [^аеєиіїоуюягр]рець
SFX ( вець евців [^аеєиіїоуюягр]вець
SFX ( нець енців [^аеєиіїоуюягр]нець
SFX ( рець ерців [^аеєиіїоуюягр]рець
SFX ( вець евцям [^аеєиіїоуюягр]вець
SFX ( нець енцям [^аеєиіїоуюягр]нець
SFX ( рець ерцям [^аеєиіїоуюягр]рець
SFX ( вець евцями [^аеєиіїоуюягр]вець
SFX ( нець енцями [^аеєиіїоуюягр]нець
SFX ( рець ерцями [^аеєиіїоуюягр]рець
SFX ( вець евцях [^аеєиіїоуюягр]вець
SFX ( нець енцях [^аеєиіїоуюягр]нець
SFX ( рець ерцях [^аеєиіїоуюягр]рець
SFX ( ід ьоди лід
SFX ( іл ьоли ліл
SFX ( ін ьони лін
SFX ( ір ьори лір
SFX ( іт ьоти літ
SFX ( ід ьодів лід
SFX ( іл ьолів ліл
SFX ( ін ьонів лін
SFX ( ір ьорів лір
SFX ( іт ьотів літ
SFX ( ід ьодам лід
SFX ( іл ьолам ліл
SFX ( ін ьонам лін
SFX ( ір ьорам лір
SFX ( іт ьотам літ
SFX ( ід ьодами лід
SFX ( іл ьолами ліл
SFX ( ін ьонами лін
SFX ( ір ьорами лір
SFX ( іт ьотами літ
SFX ( ід ьодах лід
SFX ( іл ьолах ліл
SFX ( ін ьонах лін
SFX ( ір ьорах лір
SFX ( іт ьотах літ
SFX ) Y 1
SFX ) ік оці ік
SFX * Y 2
SFX * атися учись жатися
SFX * ати учи жати
SFX + Y 3
SFX + їй йо їй
SFX + ій ьо ій
SFX + ий о [^жшщ]ий
SFX , Y 5
SFX , г зі г
SFX , г зів г
SFX , г зям г
SFX , г зями г
SFX , г зях г
SFX - Y 17
SFX - 0 ей [жчшщ]
SFX - 0 ам [жчшщ]
SFX - 0 ами [жчшщ]
SFX - 0 ах [жчшщ]
SFX - 0 і ф
SFX - 0 ей ф
SFX - 0 ям ф
SFX - 0 ями ф
SFX - 0 ях ф
SFX - 0 ей [ау]р
SFX - 0 ям [ау]р
SFX - 0 ями [ау]р
SFX - 0 ях [ау]р
SFX - ь ей ь
SFX - ь ям ь
SFX - ь ями ь
SFX - ь ях ь
SFX . Y 5
SFX . е а ще
SFX . е 0 ще
SFX . е ам ще
SFX . е ами ще
SFX . е ах ще
SFX 0 Y 116
SFX 0 іб обі .іб
SFX 0 ів ові .ів
SFX 0 ід оді .ід
SFX 0 іж ожі .іж
SFX 0 із озі .із
SFX 0 іл олі .іл
SFX 0 ім омі .ім
SFX 0 ін оні .ін
SFX 0 іп опі .іп
SFX 0 ір орі .ір
SFX 0 іс осі .іс
SFX 0 іт оті .іт
SFX 0 іш оші .іш
SFX 0 ій ою ій
SFX 0 ій оєві ій
SFX 0 ій оєм ій
SFX 0 ій ої ій
SFX 0 ізд озді ізд
SFX 0 ізт озті ізт
SFX 0 ірд орді ірд
SFX 0 ірт орті ірт
SFX 0 ісд осді ісд
SFX 0 іст ості іст
SFX 0 ізд озду ізд
SFX 0 ізк озку ізк
SFX 0 ізт озту ізт
SFX 0 ірд орду ірд
SFX 0 ірк орку ірк
SFX 0 ірт орту ірт
SFX 0 ісд осду ісд
SFX 0 іск оску іск
SFX 0 іст осту іст
SFX 0 ізд оздові ізд
SFX 0 ізк озкові ізк
SFX 0 ізт озтові ізт
SFX 0 ірд ордові ірд
SFX 0 ірк оркові ірк
SFX 0 ірт ортові ірт
SFX 0 ісд осдові ісд
SFX 0 іск оскові іск
SFX 0 іст остові іст
SFX 0 ізд оздом ізд
SFX 0 ізк озком ізк
SFX 0 ізт озтом ізт
SFX 0 ірд ордом ірд
SFX 0 ірк орком ірк
SFX 0 ірт ортом ірт
SFX 0 ісд осдом ісд
SFX 0 іск оском іск
SFX 0 іст остом іст
SFX 0 іб обові іб
SFX 0 ід одові ід
SFX 0 іг огові іг
SFX 0 із озові із
SFX 0 ік окові ік
SFX 0 іл олові іл
SFX 0 ім омові ім
SFX 0 ін онові ін
SFX 0 іп опові іп
SFX 0 ір орові ір
SFX 0 іс осові іс
SFX 0 іт отові іт
SFX 0 ік оці рік
SFX 0 ік оці потік
SFX 0 іж ожу іж
SFX 0 іш ошу іш
SFX 0 іж ожем іж
SFX 0 іш ошем іш
SFX 0 іж ожеві іж
SFX 0 іш ошеві іш
SFX 0 інь оню інь
SFX 0 інь оневі інь
SFX 0 інь онем інь
SFX 0 інь оні інь
SFX 0 іль олю іль
SFX 0 іль олеві іль
SFX 0 іль олем іль
SFX 0 іль олі іль
SFX 0 іб обу іб
SFX 0 ів ову ів
SFX 0 ід оду ід
SFX 0 іг огу іг
SFX 0 із озу із
SFX 0 ік оку ік
SFX 0 іл олу іл
SFX 0 ім ому ім
SFX 0 ін ону ін
SFX 0 іп опу іп
SFX 0 ір ору ір
SFX 0 іс осу іс
SFX 0 іт оту іт
SFX 0 іч очу іч
SFX 0 іб обом іб
SFX 0 ів овом ів
SFX 0 ід одом ід
SFX 0 іг огом іг
SFX 0 із озом із
SFX 0 ік оком ік
SFX 0 іл олом іл
SFX 0 ім омом ім
SFX 0 ін оном ін
SFX 0 іп опом іп
SFX 0 ір ором ір
SFX 0 іс осом іс
SFX 0 іт отом іт
SFX 0 іч очом іч
SFX 0 ік оці стік
SFX 0 івш овшу івш
SFX 0 івш овшеві івш
SFX 0 івш овшем івш
SFX 0 івш овші івш
SFX 0 ість остю ість
SFX 0 ість остеві ість
SFX 0 ість остем ість
SFX 0 ість ості ість
SFX 0 іг озі іг
SFX 1 Y 24
SFX 1 ьо я ьо
SFX 1 ьо ю ьо
SFX 1 ьо еві ьо
SFX 1 ьо ем ьо
SFX 1 ьо і ьо
SFX 1 0 еві [жчшщ]
SFX 1 0 ем [жчшщ]
SFX 1 о а [^ь]о
SFX 1 о у [^ь]о
SFX 1 о ові [^ь]о
SFX 1 о ом [^ь]о
SFX 1 о і [^кь]о
SFX 1 й ю й
SFX 1 й єві й
SFX 1 й єм й
SFX 1 й ї й
SFX 1 0 ові [^аеєиійоуьюяжчшщ]
SFX 1 0 ом [^аеєиійоуьюяжчшщ]
SFX 1 0 і [^аеєиійоуьюягґкх]
SFX 1 0 у [^аеєиійоуьюя]
SFX 1 ь ю ь
SFX 1 ь еві ь
SFX 1 ь ем ь
SFX 1 ь і ь
SFX 2 Y 62
SFX 2 іб ебу іб
SFX 2 іл елу іл
SFX 2 ін ену ін
SFX 2 іп епу іп
SFX 2 ір еру ір
SFX 2 іс есу іс
SFX 2 іт ету іт
SFX 2 іб ебові іб
SFX 2 іл елові іл
SFX 2 ін енові ін
SFX 2 іп епові іп
SFX 2 ір ерові ір
SFX 2 іс есові іс
SFX 2 іт етові іт
SFX 2 іб ебом іб
SFX 2 іл елом іл
SFX 2 ін еном ін
SFX 2 іп епом іп
SFX 2 ір ером ір
SFX 2 іс есом іс
SFX 2 іт етом іт
SFX 2 іб ебі іб
SFX 2 іл елі іл
SFX 2 ін ені ін
SFX 2 іп епі іп
SFX 2 ір ері ір
SFX 2 іс есі іс
SFX 2 іт еті іт
SFX 2 ій ею ій
SFX 2 ій еєві ій
SFX 2 ій еєм ій
SFX 2 ій еї ій
SFX 2 ідь едю ідь
SFX 2 іль елю іль
SFX 2 інь еню інь
SFX 2 ідь едеві ідь
SFX 2 іль елеві іль
SFX 2 інь еневі інь
SFX 2 ідь едем ідь
SFX 2 іль елем іль
SFX 2 інь енем інь
SFX 2 ідь еді ідь
SFX 2 іль елі іль
SFX 2 інь ені інь
SFX 2 іж ежу іж
SFX 2 іш ешу іш
SFX 2 іж ежеві іж
SFX 2 іш ешеві іш
SFX 2 іж ежем іж
SFX 2 іш ешем іш
SFX 2 іж ежі іж
SFX 2 іш еші іш
SFX 2 їв єву їв
SFX 2 їв євом їв
SFX 2 їв єві їв
SFX 2 ів еву ів
SFX 2 ів евом ів
SFX 2 ів еві ів
SFX 2 іг егу іг
SFX 2 іг егові іг
SFX 2 іг егом іг
SFX 2 іг езі іг
SFX 3 Y 110
SFX 3 ов ву ов
SFX 3 ок ку ок
SFX 3 ол лу ол
SFX 3 ом му ом
SFX 3 он ну он
SFX 3 ор ру ор
SFX 3 ов вом ов
SFX 3 ок ком ок
SFX 3 ол лом ол
SFX 3 ом мом ом
SFX 3 он ном он
SFX 3 ор ром ор
SFX 3 ей 'ю ей
SFX 3 ей 'єві ей
SFX 3 ей 'єм ей
SFX 3 ей 'ї ей
SFX 3 ок кові ок
SFX 3 ол лові ол
SFX 3 ом мові ом
SFX 3 он нові он
SFX 3 ор рові ор
SFX 3 ов ві ов
SFX 3 ол лі ол
SFX 3 ом мі ом
SFX 3 он ні он
SFX 3 ор рі ор
SFX 3 ень ьню лень
SFX 3 ець ьцю лець
SFX 3 ень ьневі лень
SFX 3 ець ьцеві лець
SFX 3 ень ьнем лень
SFX 3 ець ьцем лець
SFX 3 ень ьні лень
SFX 3 ець ьці лець
SFX 3 єць йцю єць
SFX 3 єць йцеві єць
SFX 3 єць йцем єць
SFX 3 єць йці єць
SFX 3 ел лу ел
SFX 3 ем му ем
SFX 3 ен ну ен
SFX 3 ер ру ер
SFX 3 ес су ес
SFX 3 ет ту ет
SFX 3 ел лові ел
SFX 3 ем мові ем
SFX 3 ен нові ен
SFX 3 ер рові ер
SFX 3 ес сові ес
SFX 3 ет тові ет
SFX 3 ел лом ел
SFX 3 ем мом ем
SFX 3 ен ном ен
SFX 3 ер ром ер
SFX 3 ес сом ес
SFX 3 ет том ет
SFX 3 ел лі ел
SFX 3 ем мі ем
SFX 3 ен ні ен
SFX 3 ер рі ер
SFX 3 ес сі ес
SFX 3 ет ті ет
SFX 3 іль лю [^л]іль
SFX 3 інь ню [^л]інь
SFX 3 іть тю [^л]іть
SFX 3 іць цю [^л]іць
SFX 3 ель лю [^л]ель
SFX 3 ень ню [^л]ень
SFX 3 еть тю [^л]еть
SFX 3 ець цю [^л]ець
SFX 3 оль лю [^л]оль
SFX 3 онь ню [^л]онь
SFX 3 оть тю [^л]оть
SFX 3 оць цю [^л]оць
SFX 3 іль леві [^л]іль
SFX 3 інь неві [^л]інь
SFX 3 іть теві [^л]іть
SFX 3 іць цеві [^л]іць
SFX 3 ель леві [^л]ель
SFX 3 ень неві [^л]ень
SFX 3 еть теві [^л]еть
SFX 3 ець цеві [^л]ець
SFX 3 оль леві [^л]оль
SFX 3 онь неві [^л]онь
SFX 3 оть теві [^л]оть
SFX 3 оць цеві [^л]оць
SFX 3 іль лем [^л]іль
SFX 3 інь нем [^л]інь
SFX 3 іть тем [^л]іть
SFX 3 іць цем [^л]іць
SFX 3 ель лем [^л]ель
SFX 3 ень нем [^л]ень
SFX 3 еть тем [^л]еть
SFX 3 ець цем [^л]ець
SFX 3 оль лем [^л]оль
SFX 3 онь нем [^л]онь
SFX 3 оть тем [^л]оть
SFX 3 оць цем [^л]оць
SFX 3 іль лі [^л]іль
SFX 3 інь ні [^л]інь
SFX 3 іть ті [^л]іть
SFX 3 іць ці [^л]іць
SFX 3 ель лі [^л]ель
SFX 3 ень ні [^л]ень
SFX 3 еть ті [^л]еть
SFX 3 ець ці [^л]ець
SFX 3 оль лі [^л]оль
SFX 3 онь ні [^л]онь
SFX 3 оть ті [^л]оть
SFX 3 оць ці [^л]оць
SFX 4 Y 71
SFX 4 рець ерцю [^аеєиіїоуюя]рець
SFX 4 вець евцю [^аеєиіїоуюя]вець
SFX 4 нець енцю [^аеєиіїоуюя]нець
SFX 4 рець ерцеві [^аеєиіїоуюя]рець
SFX 4 вець евцеві [^аеєиіїоуюя]вець
SFX 4 нець енцеві [^аеєиіїоуюя]нець
SFX 4 рець ерцем [^аеєиіїоуюя]рець
SFX 4 вець евцем [^аеєиіїоуюя]вець
SFX 4 нець енцем [^аеєиіїоуюя]нець
SFX 4 рець ерці [^аеєиіїоуюя]рець
SFX 4 вець евці [^аеєиіїоуюя]вець
SFX 4 нець енці [^аеєиіїоуюя]нець
SFX 4 0 у яр
SFX 4 0 еві яр
SFX 4 0 ем яр
SFX 4 0 і яр
SFX 4 оєць ійцю боєць
SFX 4 оєць ійцеві боєць
SFX 4 оєць ійці боєць
SFX 4 оєць ійцем боєць
SFX 4 осен існу осен
SFX 4 осен існові осен
SFX 4 осен існі осен
SFX 4 осен існом осен
SFX 4 0 ю [аеиоу]р
SFX 4 0 еві [аеиоу]р
SFX 4 0 ем [аеиоу]р
SFX 4 0 і [аеиоу]р
SFX 4 тень ню тень
SFX 4 день ню день
SFX 4 тень неві тень
SFX 4 день неві день
SFX 4 тень ні тень
SFX 4 день ні день
SFX 4 тень нем тень
SFX 4 день нем день
SFX 4 елок ілку елок
SFX 4 елок ілкові елок
SFX 4 елок ілком елок
SFX 4 овець івцю овець
SFX 4 одець ідцю одець
SFX 4 онець інцю онець
SFX 4 овець івцеві овець
SFX 4 одець ідцеві одець
SFX 4 онець інцеві онець
SFX 4 овець івцем овець
SFX 4 одець ідцем одець
SFX 4 онець інцем онець
SFX 4 овець івці овець
SFX 4 одець ідці одець
SFX 4 онець інці онець
SFX 4 ід ьоду лід
SFX 4 іл ьолу ліл
SFX 4 ін ьону лін
SFX 4 ір ьору лір
SFX 4 іт ьоту літ
SFX 4 ід ьодові лід
SFX 4 іл ьолові ліл
SFX 4 ін ьонові лін
SFX 4 ір ьорові лір
SFX 4 іт ьотові літ
SFX 4 ід ьодом лід
SFX 4 іл ьолом ліл
SFX 4 ін ьоном лін
SFX 4 ір ьором лір
SFX 4 іт ьотом літ
SFX 4 ід ьоді лід
SFX 4 іл ьолі ліл
SFX 4 ін ьоні лін
SFX 4 ір ьорі лір
SFX 4 іт ьоті літ
SFX 5 Y 2
SFX 5 ити 'ючи вити
SFX 5 итися 'ючись витися
SFX 6 Y 31
SFX 6 ік оче ік
SFX 6 іб обе іб
SFX 6 ів ове ів
SFX 6 ід оде ід
SFX 6 іж оже іж
SFX 6 із озе із
SFX 6 іл оле іл
SFX 6 ім оме ім
SFX 6 ін оне ін
SFX 6 іп опе іп
SFX 6 ір оре ір
SFX 6 іс осе іс
SFX 6 іт оте іт
SFX 6 іш оше іш
SFX 6 івд овде івд
SFX 6 івк овке івк
SFX 6 івт овте івт
SFX 6 івш овше івш
SFX 6 ізд озде ізд
SFX 6 ізк озке ізк
SFX 6 ізт озте ізт
SFX 6 ізш озше ізш
SFX 6 ірд орде ірд
SFX 6 ірк орке ірк
SFX 6 ірт орте ірт
SFX 6 ірш орше ірш
SFX 6 ісд осде ісд
SFX 6 іск оске іск
SFX 6 іст осте іст
SFX 6 ісш осше ісш
SFX 6 іг оже іг
SFX 7 Y 5
SFX 7 н 0 ин
SFX 7 ин 0 ин
SFX 7 ин ам ин
SFX 7 ин ами ин
SFX 7 ин ах ин
SFX 8 Y 3
SFX 8 й я й
SFX 8 ь я ь
SFX 8 0 а [^аєиійоуьюя]
SFX 9 Y 17
SFX 9 ля ь роділля
SFX 9 я ь [дцс]я
SFX 9 я ь [аеєиіїоуюя]ня
SFX 9 я ь [^тс]тя
SFX 9 а і [жчшщ]а
SFX 9 а и [^жчшщ]а
SFX 9 я ь [^о]стя
SFX 9 я ї ['ьйіеиаоу]я
SFX 9 а 0 а
SFX 9 я ь еря
SFX 9 0 м [ая]
SFX 9 0 ми [ая]
SFX 9 0 х [ая]
SFX 9 я 0 [^е]ря
SFX 9 я і [^ійеиаоу'ь]я
SFX 9 я й [іеиаоу]я
SFX 9 я ь [аеєиіїоуюяск]ля
SFX : Y 52
SFX : ья ей ья
SFX : ья ій ья
SFX : а і [жчшщ]а
SFX : ця ець ця
SFX : оба іб оба
SFX : ова ів ова
SFX : ога іг ога
SFX : ода ід ода
SFX : ока ік ока
SFX : ола іл ола
SFX : она ін она
SFX : опа іп опа
SFX : ора ір ора
SFX : оса іс оса
SFX : ота іт ота
SFX : оха іх оха
SFX : 'я ей м'я
SFX : а и [^жчшщ]а
SFX : га іг рга
SFX : ьоза із ьоза
SFX : ма ом ьма
SFX : йня єнь [^і]йня
SFX : ля ель [^аеєиіїоуюялск]ля
SFX : ла ел [ст]ла
SFX : 0 м [ая]
SFX : 0 ми [ая]
SFX : 0 х [ая]
SFX : я ей адя
SFX : я і [^ійеиаоу'ь]я
SFX : оря ір оря
SFX : еза із еза
SFX : дя ей ддя
SFX : тя ей ття
SFX : ра ер тра
SFX : ня онь [кх]ня
SFX : ма ем рма
SFX : оза із [^ь]оза
SFX : ва ов [^о]ва
SFX : йня єнь [влр]ійня
SFX : а ей [чш]а
SFX : я ї ['ьйіеиаоу]я
SFX : я ей остя
SFX : ьня ень ьня
SFX : ра ор [^от]ра
SFX : на ен озна
SFX : на ен [сжвм]на
SFX : ійня оєнь [^влр]ійня
SFX : я ей иня
SFX : ня ень [^аеєиіїйоуюякнхь]ня
SFX : ка ок [^аеєиіїоуюя]ка
SFX : ійна оєн ійна
SFX : ля ей лля
SFX ; Y 1
SFX ; ти то ти
SFX < Y 14
SFX < ідь едя ідь
SFX < іль еля іль
SFX < інь еня інь
SFX < іб еба іб
SFX < ів ева ів
SFX < іг ега іг
SFX < іж ежа іж
SFX < ін ена ін
SFX < іп епа іп
SFX < ір ера ір
SFX < іс еса іс
SFX < іт ета іт
SFX < іш еша іш
SFX < їв єва їв
SFX = Y 8
SFX = іч ече [^н]іч
SFX = ь те [^їі]сть
SFX = іш оше іш
SFX = ісь есе осінь
SFX = івь еве овінь
SFX = ість осте ість
SFX = їсть йосте їсть
SFX = іч оче ніч
SFX > Y 5
SFX > 0 і [аеиіоуя]р
SFX > 0 ів [аеиіоуя]р
SFX > 0 ам [аеиіоуя]р
SFX > 0 ами [аеиіоуя]р
SFX > 0 ах [аеиіоуя]р
SFX ? Y 19
SFX ? іч ечі [^нм]іч
SFX ? іць оці іць
SFX ? ь цю іць
SFX ? іть оті іть
SFX ? ь тю іть
SFX ? ь і [^їі]сть
SFX ? іч очі [мн]іч
SFX ? 0 чю іч
SFX ? іш оші іш
SFX ? 0 шю іш
SFX ? інь оні інь
SFX ? ь ню інь
SFX ? іль олі іль
SFX ? ь лю іль
SFX ? ь ю сть
SFX ? ість ості ість
SFX ? їсть йості їсть
SFX ? ідь оді ідь
SFX ? ь дю ідь
SFX @ Y 29
SFX @ н на [иії]н
SFX @ н ну [иії]н
SFX @ н ним [иії]н
SFX @ н ні [иії]н
SFX @ н ної [иії]н
SFX @ н ній [иії]н
SFX @ н ною [иії]н
SFX @ н ни [иії]н
SFX @ н них [иії]н
SFX @ н ними [иії]н
SFX @ ой ого ой
SFX @ ой ому ой
SFX @ ой им ой
SFX @ ой ім ой
SFX @ ів ова ів
SFX @ ів ову ів
SFX @ ів овом ів
SFX @ ів ові ів
SFX @ ів ове ів
SFX @ в ва [оеє]в
SFX @ в ву [оеє]в
SFX @ в вим [оеє]в
SFX @ в ві [оеє]в
SFX @ в вої [оеє]в
SFX @ в вій [оеє]в
SFX @ в вою [оеє]в
SFX @ в ви [оеє]в
SFX @ в вих [оеє]в
SFX @ в вими [оеє]в
SFX A Y 17
SFX A ь зю [аоуеиіяюєї]зь
SFX A 0 шю [аоуеиіяюєї]ш
SFX A 0 і [жчшщр]
SFX A 0 чю [аоуеиіяюєї]ч
SFX A ь лю [аоуеиіяюєї]ль
SFX A ь ню [аоуеиіяюєї]нь
SFX A 0 і [^ії][бвфм]
SFX A 0 'ю [^ії][бвфм]
SFX A 0 ю щ
SFX A ь і ь
SFX A 0 ю [^аоуеиіяюєї][жчш]
SFX A ь дю [аоуеиіяюєї]дь
SFX A 0 'ю [аіуе]р
SFX A 0 жю [аоуеиіяюєї]ж
SFX A ь ю [^аоуеиіяюєї].ь
SFX A ь сю [аоуеиіяюєї]сь
SFX A ь тю [аоуеиіяюєї]ть
SFX B Y 40
SFX B а ої а
SFX B а ій а
SFX B а у а
SFX B а ою а
SFX B ий ого ий
SFX B ий ому ий
SFX B ий им ий
SFX B ій ього ій
SFX B ій ьому ій
SFX B ій ім ій
SFX B 0 ого ин
SFX B 0 ому ин
SFX B 0 им ин
SFX B 0 ім ин
SFX B е ого е
SFX B е ому е
SFX B е им е
SFX B є ього [^']є
SFX B є ьому [^']є
SFX B є ім [^']є
SFX B і им і
SFX B і і і
SFX B і их і
SFX B і ими і
SFX B ін іна ін
SFX B ін іну ін
SFX B ін інові ін
SFX B ін іном ін
SFX B ін іним ін
SFX B ін іні ін
SFX B ів ового ів
SFX B ів овому ів
SFX B ів овим ів
SFX B є його 'є
SFX B є йому 'є
SFX B є їм 'є
SFX B я ьої я
SFX B я ій я
SFX B я ю я
SFX B я ьою я
SFX C Y 8
SFX C ь лю [аоуеиіяюєї]ль
SFX C інь ені інь
SFX C ь ню інь
SFX C іль елі іль
SFX C ір ері ір
SFX C 0 'ю ір
SFX C ь дю [аоуеиіяюєї]дь
SFX C ідь еді ідь
SFX D Y 5
SFX D 0 и н
SFX D 0 0 н
SFX D 0 ам н
SFX D 0 ами н
SFX D 0 ах н
SFX E Y 10
SFX E ути и нути
SFX E ути імо нути
SFX E ути ім нути
SFX E ути іть нути
SFX E утися ися нутися
SFX E утися ись нутися
SFX E утися імося нутися
SFX E утися імось нутися
SFX E утися імся нутися
SFX E утися іться нутися
SFX F Y 65
SFX F іб еби іб
SFX F ів еви ів
SFX F іг еги іг
SFX F ін ени ін
SFX F іп епи іп
SFX F ір ери ір
SFX F іс еси іс
SFX F іт ети іт
SFX F ідь еді ідь
SFX F іль елі іль
SFX F інь ені інь
SFX F ідь едів ідь
SFX F іль елів іль
SFX F інь енів інь
SFX F ідь едям ідь
SFX F іль елям іль
SFX F інь еням інь
SFX F ідь едями ідь
SFX F іль елями іль
SFX F інь енями інь
SFX F ідь едях ідь
SFX F іль елях іль
SFX F інь енях інь
SFX F іж ежі іж
SFX F іш еші іш
SFX F іб ебів іб
SFX F ів евів ів
SFX F іг егів іг
SFX F іж ежів іж
SFX F ін енів ін
SFX F іп епів іп
SFX F ір ерів ір
SFX F іс есів іс
SFX F іт етів іт
SFX F іш ешів іш
SFX F іб ебам іб
SFX F ів евам ів
SFX F іг егам іг
SFX F іж ежам іж
SFX F ін енам ін
SFX F іп епам іп
SFX F ір ерам ір
SFX F іс есам іс
SFX F іт етам іт
SFX F іш ешам іш
SFX F іб ебами іб
SFX F ів евами ів
SFX F іг егами іг
SFX F іж ежами іж
SFX F ін енами ін
SFX F іп епами іп
SFX F ір ерами ір
SFX F іс есами іс
SFX F іт етами іт
SFX F іш ешами іш
SFX F іб ебах іб
SFX F ів евах ів
SFX F іг егах іг
SFX F іж ежах іж
SFX F ін енах ін
SFX F іп епах іп
SFX F ір ерах ір
SFX F іс есах іс
SFX F іт етах іт
SFX F іш ешах іш
SFX G Y 10
SFX G осен існе осен
SFX G вець евче [^аеєиіїоуюяг]вець
SFX G нець енче [^аеєиіїоуюяг]нець
SFX G рець ерче [^аеєиіїоуюяг]рець
SFX G 0 е [аиуяо]р
SFX G ід ьоде лід
SFX G іл ьоле ліл
SFX G ін ьоне лін
SFX G ір ьоре лір
SFX G іт ьоте літ
SFX H Y 12
SFX H інь еней інь
SFX H інь еням інь
SFX H інь енями інь
SFX H інь енях інь
SFX H іль елей іль
SFX H іль елям іль
SFX H іль елями іль
SFX H іль елях іль
SFX H ір ерів ір
SFX H ір ерям ір
SFX H ір ерями ір
SFX H ір ерях ір
SFX I Y 16
SFX I ти вучи жити
SFX I итися лючись литися
SFX I тися ючись [аіу]тися
SFX I ти ючи [илнрцду]яти
SFX I ти учи сти
SFX I тися ючись [илнрцду]ятися
SFX I итися иючись [врмнш]итися
SFX I ити лючи лити
SFX I ити иючи [врмнш]ити
SFX I яти ючи [аяіо]яти
SFX I тися учись стися
SFX I итися 'ючись [бвп]итися
SFX I ятися ючись [аяіо]ятися
SFX I ити 'ючи [бвп]ити
SFX I ти ючи [аіу]ти
SFX I тися вучись житися
SFX J Y 1
SFX J ін іне ін
SFX K Y 2
SFX K яти ючи [аяіо]яти
SFX K ятися ючись [аяіо]ятися
SFX L Y 22
SFX L хо сі [^и]хо
SFX L є я є
SFX L є ю є
SFX L є єм є
SFX L є ї є
SFX L я ї ['ь]я
SFX L ко ці [оеіу]ко
SFX L е я [лрц]е
SFX L е ю [лрц]е
SFX L е ем [лрц]е
SFX L е і [лрц]е
SFX L е а [жчшщ]е
SFX L е у [жчшщ]е
SFX L е ем [жчшщ]е
SFX L е і [жчшщ]е
SFX L я і [^'ь]я
SFX L о а о
SFX L о у о
SFX L о ом о
SFX L о і [^кх]о
SFX L я ю я
SFX L я ям я
SFX M Y 107
SFX M ий ийого ий
SFX M ий ийому ий
SFX M ий иєму ий
SFX M ий иїм ий
SFX M ий ия ий
SFX M ий иєї ий
SFX M ий иїй ий
SFX M ий ию ий
SFX M ий иєю ий
SFX M ий иє ий
SFX M ий иї ий
SFX M ий иїх ий
SFX M ий иїми ий
SFX M ій ого ій
SFX M ій оєму ій
SFX M ій оїм ій
SFX M ій оя ій
SFX M ій оєї ій
SFX M ій оїй ій
SFX M ій ою ій
SFX M ій оєю ій
SFX M ій оє ій
SFX M ій ої ій
SFX M ій оїх ій
SFX M ій оїми ій
SFX M ей ього ей
SFX M ей ьому ей
SFX M ей им ей
SFX M ей ім ей
SFX M ей я ей
SFX M ей ієї ей
SFX M ей ій ей
SFX M ей ю ей
SFX M ей ією ей
SFX M ей е ей
SFX M ей і ей
SFX M ей их ей
SFX M ей ими ей
SFX M ийсь ийогось ийсь
SFX M ийсь ийомусь ийсь
SFX M ийсь иємусь ийсь
SFX M ийсь иїмсь ийсь
SFX M ийсь иїмось ийсь
SFX M ийсь иясь ийсь
SFX M ийсь иєїсь ийсь
SFX M ийсь иїйсь ийсь
SFX M ийсь июсь ийсь
SFX M ийсь иєюсь ийсь
SFX M ийсь иєсь ийсь
SFX M ийсь иїсь ийсь
SFX M ийсь иїхсь ийсь
SFX M ийсь иїхось ийсь
SFX M ийсь иїмись ийсь
SFX M есь сього ^весь
SFX M есь сьому ^весь
SFX M есь сім ^весь
SFX M есь ся ^весь
SFX M есь сієї ^весь
SFX M есь сій ^весь
SFX M есь сю ^весь
SFX M есь сією ^весь
SFX M есь се ^весь
SFX M есь сі ^весь
SFX M есь сіх ^весь
SFX M есь сіма ^весь
SFX M ой ого ой
SFX M ой ому ой
SFX M ой им ой
SFX M ой ім ой
SFX M ой а ой
SFX M ой ої ой
SFX M ой ієї ой
SFX M ой ій ой
SFX M ой у ой
SFX M ой ією ой
SFX M ой ою ой
SFX M ой е ой
SFX M ой і ой
SFX M ой их ой
SFX M ой ими ой
SFX M 0 о м
SFX M 0 и м
SFX M весь сього .весь
SFX M весь сьому .весь
SFX M весь сім .весь
SFX M весь ся .весь
SFX M весь сієї .весь
SFX M весь сій .весь
SFX M весь сю .весь
SFX M весь сією .весь
SFX M весь се .весь
SFX M весь сі .весь
SFX M весь сіх .весь
SFX M весь сіма .весь
SFX M 0 ого [мш]
SFX M 0 ому [мш]
SFX M 0 им [мш]
SFX M 0 ім [мш]
SFX M 0 а [мш]
SFX M 0 ої [мш]
SFX M 0 ій [мш]
SFX M 0 у [мш]
SFX M 0 ою [мш]
SFX M 0 е [мш]
SFX M 0 і [мш]
SFX M 0 ими [мш]
SFX M 0 их [мш]
SFX N Y 9
SFX N 0 ти [^'][ая]
SFX N 0 ті [^'][ая]
SFX N 'я 'ю им'я
SFX N 0 м [ая]
SFX N 'я 'я м'я
SFX N 'я ені м'я
SFX N 'я енем м'я
SFX N 0 ти [^м]'я
SFX N 0 ті [^м]'я
SFX O Y 34
SFX O я ь [^д]дя
SFX O е ів [^жчшщц]е
SFX O е ям [^жчшщ]е
SFX O е ями [^жчшщ]е
SFX O е ях [^жчшщ]е
SFX O е ам [жчшщ]е
SFX O е ами [жчшщ]е
SFX O е ах [жчшщ]е
SFX O 0 й че
SFX O я ям я
SFX O я ями я
SFX O я ях я
SFX O є я є
SFX O є й є
SFX O є ям є
SFX O є ями є
SFX O є ях є
SFX O е 0 [жшщ]е
SFX O тя ь ття
SFX O дя ь ддя
SFX O шя 0 шшя
SFX O жя 0 жжя
SFX O я ь [^т]тя
SFX O е ь це
SFX O о а о
SFX O о 0 о
SFX O о ам о
SFX O о ами о
SFX O о ах о
SFX O ня ь ння
SFX O ля ь лля
SFX O чя 0 ччя
SFX O ся ь сся
SFX O зя ь ззя
SFX P Y 38
SFX P ря ер тря
SFX P ло ел [бдкпст]ло
SFX P це ець [^с]ерце
SFX P це ець [^йрсь]це
SFX P я ів [жт]я
SFX P но он [кг]но
SFX P я їв 'я
SFX P ло ол зло
SFX P ьце ець ьце
SFX P е ям це
SFX P е ями це
SFX P е ях це
SFX P я ям я
SFX P я ями я
SFX P я ях я
SFX P но ен [вдтрс]но
SFX P мо ем рмо
SFX P мо ом смо
SFX P ро ер [бдт]ро
SFX P ево ів ево
SFX P ело іл ело
SFX P ето іт ето
SFX P есо іс есо
SFX P іво ів іво
SFX P іло іл іло
SFX P іто іт іто
SFX P ісо іс ісо
SFX P ово ів ово
SFX P оло іл оло
SFX P ото іт ото
SFX P осо іс осо
SFX P ко ок [жзлмрчтьш]ко
SFX P це дець серце
SFX P йце єць йце
SFX P о а о
SFX P о ам о
SFX P о ами о
SFX P о ах о
SFX Q Y 4
SFX Q е а ще
SFX Q е у ще
SFX Q е ем ще
SFX Q е і ще
SFX R Y 13
SFX R ів евого ів
SFX R ів евому ів
SFX R ів евим ів
SFX R ів евім ів
SFX R ів ева ів
SFX R ів евої ів
SFX R ів евій ів
SFX R ів еву ів
SFX R ів евою ів
SFX R ів еве ів
SFX R ів еві ів
SFX R ів евих ів
SFX R ів евими ів
SFX S Y 7
SFX S а ів а
SFX S я ів я
SFX S 0 м [ая]
SFX S 0 ми [ая]
SFX S 0 х [ая]
SFX S а і [жш]а
SFX S я і я
SFX T Y 1561
SFX T ватися юся [ауюя]ватися
SFX T ватися юсь [ауюя]ватися
SFX T ватися єшся [ауюя]ватися
SFX T ватися ється [ауюя]ватися
SFX T ватися ємося [ауюя]ватися
SFX T ватися ємось [ауюя]ватися
SFX T ватися ємся [ауюя]ватися
SFX T ватися єтеся [ауюя]ватися
SFX T ватися єтесь [ауюя]ватися
SFX T ватися ються [ауюя]ватися
SFX T утися уся нутися
SFX T утися усь нутися
SFX T утися ешся нутися
SFX T утися еться нутися
SFX T утися емося нутися
SFX T утися емось нутися
SFX T утися емся нутися
SFX T утися етеся нутися
SFX T утися етесь нутися
SFX T утися уться нутися
SFX T ити ять [дзлнрст]ити
SFX T стися слася остися
SFX T стися слась остися
SFX T стися слося остися
SFX T стися слось остися
SFX T стися слися остися
SFX T стися слись остися
SFX T тися туся остися
SFX T тися тусь остися
SFX T тися тешся остися
SFX T тися теться остися
SFX T тися темося остися
SFX T тися темось остися
SFX T тися темся остися
SFX T тися тетеся остися
SFX T тися тетесь остися
SFX T тися туться остися
SFX T остися ісся остися
SFX T остися ісшись остися
SFX T ися ися остися
SFX T ися ись остися
SFX T ися імося остися
SFX T ися імось остися
SFX T ися імся остися
SFX T ися іться остися
SFX T сти в [аіуя]сти
SFX T атися ишся [жщ]атися
SFX T атися иться [жщ]атися
SFX T атися имося [жщ]атися
SFX T атися имось [жщ]атися
SFX T атися имся [жщ]атися
SFX T атися итеся [жщ]атися
SFX T атися итесь [жщ]атися
SFX T атися аться [жщ]атися
SFX T тітися чуся [^с]тітися
SFX T тітися чусь [^с]тітися
SFX T ти ду бути
SFX T ти деш бути
SFX T ти де бути
SFX T ти демо бути
SFX T ти дем бути
SFX T ти дете бути
SFX T ти дуть бути
SFX T ти дь бути
SFX T ти дьмо бути
SFX T ти дьте бути
SFX T ітися ися [^д]ітися
SFX T ітися ись [^д]ітися
SFX T ітися імося [^д]ітися
SFX T ітися імось [^д]ітися
SFX T ітися імся [^д]ітися
SFX T ітися іться [^д]ітися
SFX T кати чу [^с]кати
SFX T тати чу [^с]тати
SFX T кати чеш [^с]кати
SFX T тати чеш [^с]тати
SFX T кати че [^с]кати
SFX T тати че [^с]тати
SFX T кати чемо [^с]кати
SFX T тати чемо [^с]тати
SFX T кати чем [^с]кати
SFX T тати чем [^с]тати
SFX T кати чете [^с]кати
SFX T тати чете [^с]тати
SFX T кати чуть [^с]кати
SFX T тати чуть [^с]тати
SFX T гти ж лягти
SFX T гти жмо лягти
SFX T гти жте лягти
SFX T ести ів ести
SFX T ести івши ести
SFX T яти іму [здб]няти
SFX T яти імеш [здб]няти
SFX T яти іме [здб]няти
SFX T яти імемо [здб]няти
SFX T яти імем [здб]няти
SFX T яти імете [здб]няти
SFX T яти імуть [здб]няти
SFX T яти іми [здб]няти
SFX T яти імімо [здб]няти
SFX T яти імім [здб]няти
SFX T яти іміть [здб]няти
SFX T катися чуся [^с]катися
SFX T татися чуся [^с]татися
SFX T катися чусь [^с]катися
SFX T татися чусь [^с]татися
SFX T катися чешся [^с]катися
SFX T татися чешся [^с]татися
SFX T катися четься [^с]катися
SFX T татися четься [^с]татися
SFX T катися чемося [^с]катися
SFX T татися чемося [^с]татися
SFX T катися чемось [^с]катися
SFX T татися чемось [^с]татися
SFX T катися чемся [^с]катися
SFX T татися чемся [^с]татися
SFX T катися четеся [^с]катися
SFX T татися четеся [^с]татися
SFX T катися четесь [^с]катися
SFX T татися четесь [^с]татися
SFX T катися чуться [^с]катися
SFX T татися чуться [^с]татися
SFX T итися юся [лнр]итися
SFX T итися юсь [лнр]итися
SFX T октися ікся октися
SFX T октися ікшись октися
SFX T стятися зітнуся стятися
SFX T стятися зітнусь стятися
SFX T стятися зітнешся стятися
SFX T стятися зітнеться стятися
SFX T стятися зітнемося стятися
SFX T стятися зітнемось стятися
SFX T стятися зітнемся стятися
SFX T стятися зітнетеся стятися
SFX T стятися зітнетесь стятися
SFX T стятися зітнуться стятися
SFX T стятися зітнися стятися
SFX T стятися зітнись стятися
SFX T стятися зітнімося стятися
SFX T стятися зітнімось стятися
SFX T стятися зітнімся стятися
SFX T стятися зітніться стятися
SFX T ебти іб ебти
SFX T ебти ібши ебти
SFX T п'ясти іпну [з]п'ясти
SFX T п'ясти іпнеш [з]п'ясти
SFX T п'ясти іпне [з]п'ясти
SFX T п'ясти іпнемо [з]п'ясти
SFX T п'ясти іпнем [з]п'ясти
SFX T п'ясти іпнете [з]п'ясти
SFX T п'ясти іпнуть [з]п'ясти
SFX T п'ясти іпни [з]п'ясти
SFX T п'ясти іпнімо [з]п'ясти
SFX T п'ясти іпнім [з]п'ясти
SFX T п'ясти іпніть [з]п'ясти
SFX T скатися щуся скатися
SFX T статися щуся статися
SFX T скатися щусь скатися
SFX T статися щусь статися
SFX T скатися щешся скатися
SFX T статися щешся статися
SFX T скатися щеться скатися
SFX T статися щеться статися
SFX T скатися щемося скатися
SFX T статися щемося статися
SFX T скатися щемось скатися
SFX T статися щемось статися
SFX T скатися щемся скатися
SFX T статися щемся статися
SFX T скатися щетеся скатися
SFX T статися щетеся статися
SFX T скатися щетесь скатися
SFX T статися щетесь статися
SFX T скатися щуться скатися
SFX T статися щуться статися
SFX T скатися щися скатися
SFX T статися щися статися
SFX T скатися щись скатися
SFX T статися щись статися
SFX T скатися щімося скатися
SFX T статися щімося статися
SFX T скатися щімось скатися
SFX T статися щімось статися
SFX T скатися щімся скатися
SFX T статися щімся статися
SFX T скатися щіться скатися
SFX T статися щіться статися
SFX T іти у [шж]іти
SFX T сти ла [^о]сти
SFX T сти ло [^о]сти
SFX T сти ли [^о]сти
SFX T гти жи [еоіи]гти
SFX T гти жімо [еоіи]гти
SFX T гти жім [еоіи]гти
SFX T гти жіть [еоіи]гти
SFX T ати лю пати
SFX T іктися ікся іктися
SFX T іктися ікшись іктися
SFX T сатися шися сатися
SFX T сатися шись сатися
SFX T сатися шімося сатися
SFX T сатися шімось сатися
SFX T сатися шімся сатися
SFX T сатися шіться сатися
SFX T гти жеш [еоия]гти
SFX T гти же [еоия]гти
SFX T гти жемо [еоия]гти
SFX T гти жем [еоия]гти
SFX T гти жете [еоия]гти
SFX T гти жуть [еоия]гти
SFX T ятися імуся [здб]нятися
SFX T ятися імусь [здб]нятися
SFX T ятися імешся [здб]нятися
SFX T ятися іметься [здб]нятися
SFX T ятися імемося [здб]нятися
SFX T ятися імемось [здб]нятися
SFX T ятися імемся [здб]нятися
SFX T ятися іметеся [здб]нятися
SFX T ятися іметесь [здб]нятися
SFX T ятися імуться [здб]нятися
SFX T ятися імися [здб]нятися
SFX T ятися імись [здб]нятися
SFX T ятися імімося [здб]нятися
SFX T ятися імімось [здб]нятися
SFX T ятися імімся [здб]нятися
SFX T ятися іміться [здб]нятися
SFX T бти б [ву]бти
SFX T ти ши [ву]бти
SFX T огтися ігся огтися
SFX T огтися ігшись огтися
SFX T гти жу [еоиія]гти
SFX T стися туся [еі]стися
SFX T стися тусь [еі]стися
SFX T стися тешся [еі]стися
SFX T стися теться [еі]стися
SFX T стися темося [еі]стися
SFX T стися темось [еі]стися
SFX T стися темся [еі]стися
SFX T стися тетеся [еі]стися
SFX T стися тетесь [еі]стися
SFX T стися туться [еі]стися
SFX T стися тися [еі]стися
SFX T стися тись [еі]стися
SFX T стися тімося [еі]стися
SFX T стися тімось [еі]стися
SFX T стися тімся [еі]стися
SFX T стися тіться [еі]стися
SFX T гтися жишся ігтися
SFX T гтися житься ігтися
SFX T гтися жимося ігтися
SFX T гтися жимось ігтися
SFX T гтися жимся ігтися
SFX T гтися житеся ігтися
SFX T гтися житесь ігтися
SFX T гтися жаться ігтися
SFX T ти и [бв]ти
SFX T ти імо [бв]ти
SFX T ти ім [бв]ти
SFX T ти іть [бв]ти
SFX T естися івся естися
SFX T естися івсь естися
SFX T естися івшись естися
SFX T ати и [^аво]чати
SFX T ати імо [^аво]чати
SFX T ати ім [^аво]чати
SFX T ати іть [^аво]чати
SFX T стися вся [аіуя]стися
SFX T стися всь [аіуя]стися
SFX T зати жи казати
SFX T зати жімо казати
SFX T зати жім казати
SFX T зати жіть казати
SFX T няти му йняти
SFX T няти меш йняти
SFX T няти ме йняти
SFX T няти мемо йняти
SFX T няти мем йняти
SFX T няти мете йняти
SFX T няти муть йняти
SFX T няти ми йняти
SFX T няти мімо йняти
SFX T няти мім йняти
SFX T няти міть йняти
SFX T атися ися [^аво]чатися
SFX T атися ись [^аво]чатися
SFX T атися імося [^аво]чатися
SFX T атися імось [^аво]чатися
SFX T атися імся [^аво]чатися
SFX T атися іться [^аво]чатися
SFX T затися жся мазатися
SFX T затися жмося мазатися
SFX T затися жмось мазатися
SFX T затися жтеся мазатися
SFX T затися жтесь мазатися
SFX T екти ік екти
SFX T екти ікши екти
SFX T іти у [^р]удіти
SFX T ітися уся [шж]ітися
SFX T ітися усь [шж]ітися
SFX T рти р рти
SFX T рти рши рти
SFX T ти ів евти
SFX T ектися ікся ектися
SFX T ектися ікшись ектися
SFX T гатися жися [еиуя]гатися
SFX T затися жися [еиуя]затися
SFX T гатися жись [еиуя]гатися
SFX T затися жись [еиуя]затися
SFX T гатися жімося [еиуя]гатися
SFX T затися жімося [еиуя]затися
SFX T гатися жімось [еиуя]гатися
SFX T затися жімось [еиуя]затися
SFX T гатися жімся [еиуя]гатися
SFX T затися жімся [еиуя]затися
SFX T гатися жіться [еиуя]гатися
SFX T затися жіться [еиуя]затися
SFX T хати ши [^и]хати
SFX T хати шімо [^и]хати
SFX T хати шім [^и]хати
SFX T хати шіть [^и]хати
SFX T тися шся итися
SFX T ися ься итися
SFX T тися мося итися
SFX T тися мось итися
SFX T тися мся итися
SFX T итися итеся итися
SFX T итися итесь итися
SFX T ати іть [джщн]ати
SFX T ати иш спати
SFX T ати ить спати
SFX T ати имо спати
SFX T ати им спати
SFX T ати ите спати
SFX T ати лять спати
SFX T ати и спати
SFX T ати імо спати
SFX T ати ім спати
SFX T ати іть спати
SFX T гти г [иі]гти
SFX T гти гши [иі]гти
SFX T катися чися ткатися
SFX T катися чись ткатися
SFX T катися чімося ткатися
SFX T катися чімось ткатися
SFX T катися чімся ткатися
SFX T катися чіться ткатися
SFX T дутися ідмуся здутися
SFX T дутися ідмусь здутися
SFX T дутися ідмешся здутися
SFX T дутися ідметься здутися
SFX T дутися ідмемося здутися
SFX T дутися ідмемось здутися
SFX T дутися ідмемся здутися
SFX T дутися ідметеся здутися
SFX T дутися ідметесь здутися
SFX T дутися ідмуться здутися
SFX T іти жу рудіти
SFX T егтися ігся егтися
SFX T егтися ігшись егтися
SFX T ти ш ити
SFX T и ь ити
SFX T ти мо ити
SFX T ти м ити
SFX T ити ите ити
SFX T зати ж мазати
SFX T зати жмо мазати
SFX T зати жте мазати
SFX T гати жу гати
SFX T зати жу зати
SFX T гати жеш гати
SFX T зати жеш зати
SFX T гати же гати
SFX T зати же зати
SFX T гати жемо гати
SFX T зати жемо зати
SFX T гати жем гати
SFX T зати жем зати
SFX T гати жете гати
SFX T зати жете зати
SFX T гати жуть гати
SFX T зати жуть зати
SFX T атися уся [рз]ватися
SFX T атися усь [рз]ватися
SFX T атися ешся [рз]ватися
SFX T атися еться [рз]ватися
SFX T атися емося [рз]ватися
SFX T атися емось [рз]ватися
SFX T атися емся [рз]ватися
SFX T атися етеся [рз]ватися
SFX T атися етесь [рз]ватися
SFX T атися уться [рз]ватися
SFX T атися ися [рз]ватися
SFX T атися ись [рз]ватися
SFX T атися імося [рз]ватися
SFX T атися імось [рз]ватися
SFX T атися імся [рз]ватися
SFX T атися іться [рз]ватися
SFX T титися чуся [^с]титися
SFX T титися чусь [^с]титися
SFX T тися ься ізтися
SFX T тися ьмося ізтися
SFX T тися ьмось ізтися
SFX T тися ьтеся ізтися
SFX T тися ьтесь ізтися
SFX T ати 0 ипати
SFX T ати мо ипати
SFX T ати те ипати
SFX T ти и [^і]зти
SFX T ти імо [^і]зти
SFX T ти ім [^і]зти
SFX T ти іть [^і]зти
SFX T іти жу [^у]діти
SFX T утися муся (^|[^з])дутися
SFX T утися мусь (^|[^з])дутися
SFX T утися мешся (^|[^з])дутися
SFX T утися меться (^|[^з])дутися
SFX T утися мемося (^|[^з])дутися
SFX T утися мемось (^|[^з])дутися
SFX T утися мемся (^|[^з])дутися
SFX T утися метеся (^|[^з])дутися
SFX T утися метесь (^|[^з])дутися
SFX T утися муться (^|[^з])дутися
SFX T іти лю [бвмп]іти
SFX T іти лять [бвмп]іти
SFX T ятися юся ллятися
SFX T ятися юсь ллятися
SFX T ятися єшся ллятися
SFX T ятися ється ллятися
SFX T ятися ємося ллятися
SFX T ятися ємось ллятися
SFX T ятися ємся ллятися
SFX T ятися єтеся ллятися
SFX T ятися єтесь ллятися
SFX T ятися ються ллятися
SFX T ятися яйся ллятися
SFX T ятися яйсь ллятися
SFX T ятися яймося ллятися
SFX T ятися яймось ллятися
SFX T ятися яйтеся ллятися
SFX T ятися яйтесь ллятися
SFX T тися юся [аі]ятися
SFX T тися юсь [аі]ятися
SFX T тися єшся [аі]ятися
SFX T тися ється [аі]ятися
SFX T тися ємося [аі]ятися
SFX T тися ємось [аі]ятися
SFX T тися ємся [аі]ятися
SFX T тися єтеся [аі]ятися
SFX T тися єтесь [аі]ятися
SFX T тися ються [аі]ятися
SFX T тися йся [аі]ятися
SFX T тися йсь [аі]ятися
SFX T тися ймося [аі]ятися
SFX T тися ймось [аі]ятися
SFX T тися йтеся [аі]ятися
SFX T тися йтесь [аі]ятися
SFX T їтися юся їтися
SFX T їтися юсь їтися
SFX T тися шся їтися
SFX T тися ться їтися
SFX T тися мося їтися
SFX T тися мось їтися
SFX T тися мся їтися
SFX T тися теся їтися
SFX T тися тесь їтися
SFX T їтися яться їтися
SFX T ти ь ізти
SFX T ти ьмо ізти
SFX T ти ьте ізти
SFX T зти з [^е]зти
SFX T ти ши [^е]зти
SFX T сп'ясти зіпну сп'ясти
SFX T сп'ясти зіпнеш сп'ясти
SFX T сп'ясти зіпне сп'ясти
SFX T сп'ясти зіпнемо сп'ясти
SFX T сп'ясти зіпнем сп'ясти
SFX T сп'ясти зіпнете сп'ясти
SFX T сп'ясти зіпнуть сп'ясти
SFX T сп'ясти зіпни сп'ясти
SFX T сп'ясти зіпнімо сп'ясти
SFX T сп'ясти зіпнім сп'ясти
SFX T сп'ясти зіпніть сп'ясти
SFX T зтися зся [^е]зтися
SFX T тися шись [^е]зтися
SFX T ати ю орати
SFX T ати еш орати
SFX T ати е орати
SFX T ати емо орати
SFX T ати ем орати
SFX T ати ете орати
SFX T ати ють орати
SFX T ати и орати
SFX T ати імо орати
SFX T ати ім орати
SFX T ати іть орати
SFX T тися уся [дж]ертися
SFX T тися усь [дж]ертися
SFX T тися ешся [дж]ертися
SFX T тися еться [дж]ертися
SFX T тися емося [дж]ертися
SFX T тися емось [дж]ертися
SFX T тися емся [дж]ертися
SFX T тися етеся [дж]ертися
SFX T тися етесь [дж]ертися
SFX T тися уться [дж]ертися
SFX T тися ися [дж]ертися
SFX T тися ись [дж]ертися
SFX T тися імося [дж]ертися
SFX T тися імось [дж]ертися
SFX T тися імся [дж]ертися
SFX T тися іться [дж]ертися
SFX T 'ятися нуся 'ятися
SFX T 'ятися нусь 'ятися
SFX T 'ятися нешся 'ятися
SFX T 'ятися неться 'ятися
SFX T 'ятися немося 'ятися
SFX T 'ятися немось 'ятися
SFX T 'ятися немся 'ятися
SFX T 'ятися нетеся 'ятися
SFX T 'ятися нетесь 'ятися
SFX T 'ятися нуться 'ятися
SFX T 'ятися нися 'ятися
SFX T 'ятися нись 'ятися
SFX T 'ятися німося 'ятися
SFX T 'ятися німось 'ятися
SFX T 'ятися німся 'ятися
SFX T 'ятися ніться 'ятися
SFX T ерти ру (^|[^бдз])[мпт]ерти
SFX T ерти реш (^|[^бдз])[мпт]ерти
SFX T ерти ре (^|[^бдз])[мпт]ерти
SFX T ерти ремо (^|[^бдз])[мпт]ерти
SFX T ерти рем (^|[^бдз])[мпт]ерти
SFX T ерти рете (^|[^бдз])[мпт]ерти
SFX T ерти руть (^|[^бдз])[мпт]ерти
SFX T ерти ри (^|[^бдз])[мпт]ерти
SFX T ерти рімо (^|[^бдз])[мпт]ерти
SFX T ерти рім (^|[^бдз])[мпт]ерти
SFX T ерти ріть (^|[^бдз])[мпт]ерти
SFX T егти іг егти
SFX T егти ігши егти
SFX T хатися шся дихатися
SFX T хатися шмося дихатися
SFX T хатися шмось дихатися
SFX T хатися штеся дихатися
SFX T хатися штесь дихатися
SFX T рати еру [бдп]рати
SFX T рати ере [бдп]рати
SFX T рати ереш [бдп]рати
SFX T рати еремо [бдп]рати
SFX T рати ерем [бдп]рати
SFX T рати ерете [бдп]рати
SFX T рати еруть [бдп]рати
SFX T рати ери [бдп]рати
SFX T рати ерімо [бдп]рати
SFX T рати ерім [бдп]рати
SFX T рати еріть [бдп]рати
SFX T хати ши [^д]ихати
SFX T хати шімо [^д]ихати
SFX T хати шім [^д]ихати
SFX T хати шіть [^д]ихати
SFX T ти в [аеиіїоуя]ти
SFX T ти вши [аеиіїоуя]ти
SFX T сатися шуся сатися
SFX T хатися шуся хатися
SFX T сатися шусь сатися
SFX T хатися шусь хатися
SFX T сатися шешся сатися
SFX T хатися шешся хатися
SFX T сатися шеться сатися
SFX T хатися шеться хатися
SFX T сатися шемося сатися
SFX T хатися шемося хатися
SFX T сатися шемось сатися
SFX T хатися шемось хатися
SFX T сатися шемся сатися
SFX T хатися шемся хатися
SFX T сатися шетеся сатися
SFX T хатися шетеся хатися
SFX T сатися шетесь сатися
SFX T хатися шетесь хатися
SFX T сатися шуться сатися
SFX T хатися шуться хатися
SFX T бтися бся [ву]бтися
SFX T тися шись [ву]бтися
SFX T стіти щу стіти
SFX T атися уся [^ао]чатися
SFX T атися усь [^ао]чатися
SFX T атися аться [^ао]чатися
SFX T ситися шуся ситися
SFX T ситися шусь ситися
SFX T сти сла ости
SFX T сти сло ости
SFX T сти сли ости
SFX T ти ту ости
SFX T ти теш ости
SFX T ти те ости
SFX T ти темо ости
SFX T ти тем ости
SFX T ти тете ости
SFX T ти туть ости
SFX T ости іс ости
SFX T ости ісши ости
SFX T и и ости
SFX T и імо ости
SFX T и ім ости
SFX T и іть ости
SFX T стітися щуся стітися
SFX T стітися щусь стітися
SFX T ртися рся ртися
SFX T ртися ршись ртися
SFX T яти ну (^|[^бдзс])тяти
SFX T яти неш (^|[^бдзс])тяти
SFX T яти не (^|[^бдзс])тяти
SFX T яти немо (^|[^бдзс])тяти
SFX T яти нем (^|[^бдзс])тяти
SFX T яти нете (^|[^бдзс])тяти
SFX T яти нуть (^|[^бдзс])тяти
SFX T яти ни (^|[^бдзс])тяти
SFX T яти німо (^|[^бдзс])тяти
SFX T яти нім (^|[^бдзс])тяти
SFX T яти ніть (^|[^бдзс])тяти
SFX T кати чи ткати
SFX T кати чімо ткати
SFX T кати чім ткати
SFX T кати чіть ткати
SFX T гти жи рягти
SFX T гти жімо рягти
SFX T гти жім рягти
SFX T гти жіть рягти
SFX T ертися руся (^|[^бдз])[мпт]ертися
SFX T ертися русь (^|[^бдз])[мпт]ертися
SFX T ертися решся (^|[^бдз])[мпт]ертися
SFX T ертися реться (^|[^бдз])[мпт]ертися
SFX T ертися ремося (^|[^бдз])[мпт]ертися
SFX T ертися ремось (^|[^бдз])[мпт]ертися
SFX T ертися ремся (^|[^бдз])[мпт]ертися
SFX T ертися ретеся (^|[^бдз])[мпт]ертися
SFX T ертися ретесь (^|[^бдз])[мпт]ертися
SFX T ертися руться (^|[^бдз])[мпт]ертися
SFX T ертися рися (^|[^бдз])[мпт]ертися
SFX T ертися рись (^|[^бдз])[мпт]ертися
SFX T ертися рімося (^|[^бдз])[мпт]ертися
SFX T ертися рімось (^|[^бдз])[мпт]ертися
SFX T ертися рімся (^|[^бдз])[мпт]ертися
SFX T ертися ріться (^|[^бдз])[мпт]ертися
SFX T сіти шу сіти
SFX T итися жуся [^з]дитися
SFX T итися жусь [^з]дитися
SFX T гтися жися [еоіи]гтися
SFX T гтися жись [еоіи]гтися
SFX T гтися жімося [еоіи]гтися
SFX T гтися жімось [еоіи]гтися
SFX T гтися жімся [еоіи]гтися
SFX T гтися жіться [еоіи]гтися
SFX T атися юся оратися
SFX T атися юсь оратися
SFX T атися ешся оратися
SFX T атися еться оратися
SFX T атися емося оратися
SFX T атися емось оратися
SFX T атися емся оратися
SFX T атися етеся оратися
SFX T атися етесь оратися
SFX T атися ються оратися
SFX T атися ися оратися
SFX T атися ись оратися
SFX T атися імося оратися
SFX T атися імось оратися
SFX T атися імся оратися
SFX T атися іться оратися
SFX T їти ю їти
SFX T ти ш їти
SFX T ти ть їти
SFX T ти мо їти
SFX T ти м їти
SFX T ти те їти
SFX T їти ять їти
SFX T втися вся [^е]втися
SFX T втися всь [^е]втися
SFX T дути ідму здути
SFX T дути ідмеш здути
SFX T дути ідме здути
SFX T дути ідмемо здути
SFX T дути ідмем здути
SFX T дути ідмете здути
SFX T дути ідмуть здути
SFX T ітися юся [нлр]ітися
SFX T ітися юсь [нлр]ітися
SFX T ати еш [дн]ати
SFX T ати е [дн]ати
SFX T ати емо [дн]ати
SFX T ати ем [дн]ати
SFX T ати ете [дн]ати
SFX T ати уть [дн]ати
SFX T оти ю оти
SFX T оти еш оти
SFX T оти е оти
SFX T оти емо оти
SFX T оти ем оти
SFX T оти ете оти
SFX T оти ють оти
SFX T оти и оти
SFX T оти імо оти
SFX T оти ім оти
SFX T оти іть оти
SFX T тися вся [аеиіїоуя]тися
SFX T тися всь [аеиіїоуя]тися
SFX T тися вшись [аеиіїоуя]тися
SFX T ятися нуся (^|[^бдзс])тятися
SFX T ятися нусь (^|[^бдзс])тятися
SFX T ятися нешся (^|[^бдзс])тятися
SFX T ятися неться (^|[^бдзс])тятися
SFX T ятися немося (^|[^бдзс])тятися
SFX T ятися немось (^|[^бдзс])тятися
SFX T ятися немся (^|[^бдзс])тятися
SFX T ятися нетеся (^|[^бдзс])тятися
SFX T ятися нетесь (^|[^бдзс])тятися
SFX T ятися нуться (^|[^бдзс])тятися
SFX T ятися нися (^|[^бдзс])тятися
SFX T ятися нись (^|[^бдзс])тятися
SFX T ятися німося (^|[^бдзс])тятися
SFX T ятися німось (^|[^бдзс])тятися
SFX T ятися німся (^|[^бдзс])тятися
SFX T ятися ніться (^|[^бдзс])тятися
SFX T іти ять [^бвмпш]іти
SFX T тися йся [ая]ватися
SFX T тися йсь [ая]ватися
SFX T тися ймося [ая]ватися
SFX T тися ймось [ая]ватися
SFX T тися йтеся [ая]ватися
SFX T тися йтесь [ая]ватися
SFX T ити у [жчшщ]ити
SFX T ити ать [жчшщ]ити
SFX T ити ю [лнр]ити
SFX T итися люся [бвмпф]итися
SFX T итися люсь [бвмпф]итися
SFX T итися ляться [бвмпф]итися
SFX T стяти зітну стяти
SFX T стяти зітнеш стяти
SFX T стяти зітне стяти
SFX T стяти зітнемо стяти
SFX T стяти зітнем стяти
SFX T стяти зітнете стяти
SFX T стяти зітнуть стяти
SFX T стяти зітни стяти
SFX T стяти зітнімо стяти
SFX T стяти зітнім стяти
SFX T стяти зітніть стяти
SFX T ути му (^|[^з])дути
SFX T ути меш (^|[^з])дути
SFX T ути ме (^|[^з])дути
SFX T ути мемо (^|[^з])дути
SFX T ути мем (^|[^з])дути
SFX T ути мете (^|[^з])дути
SFX T ути муть (^|[^з])дути
SFX T катися чися какатися
SFX T катися чись какатися
SFX T катися чімося какатися
SFX T катися чімось какатися
SFX T катися чімся какатися
SFX T катися чіться какатися
SFX T узятися візьмуся узятися
SFX T узятися візьмусь узятися
SFX T узятися візьмешся узятися
SFX T узятися візьметься узятися
SFX T узятися візьмемося узятися
SFX T узятися візьмемось узятися
SFX T узятися візьмемся узятися
SFX T узятися візьметеся узятися
SFX T узятися візьметесь узятися
SFX T узятися візьмуться узятися
SFX T узятися візьмися узятися
SFX T узятися візьмись узятися
SFX T узятися візьмімося узятися
SFX T узятися візьмімось узятися
SFX T узятися візьмімся узятися
SFX T узятися візьміться узятися
SFX T ти ю [аі]яти
SFX T ти єш [аі]яти
SFX T ти є [аі]яти
SFX T ти ємо [аі]яти
SFX T ти єм [аі]яти
SFX T ти єте [аі]яти
SFX T ти ють [аі]яти
SFX T ти й [аі]яти
SFX T ти ймо [аі]яти
SFX T ти йте [аі]яти
SFX T атися ишся спатися
SFX T атися иться спатися
SFX T атися имося спатися
SFX T атися имось спатися
SFX T атися имся спатися
SFX T атися итеся спатися
SFX T атися итесь спатися
SFX T атися ляться спатися
SFX T атися ися спатися
SFX T атися ись спатися
SFX T атися імося спатися
SFX T атися імось спатися
SFX T атися імся спатися
SFX T атися іться спатися
SFX T яти ю лляти
SFX T яти єш лляти
SFX T яти є лляти
SFX T яти ємо лляти
SFX T яти єм лляти
SFX T яти єте лляти
SFX T яти ють лляти
SFX T яти яй лляти
SFX T яти яймо лляти
SFX T яти яйте лляти
SFX T ягти іг ягти
SFX T ягти ігши ягти
SFX T сти ю исти
SFX T сти єш исти
SFX T сти є исти
SFX T сти ємо исти
SFX T сти єм исти
SFX T сти єте исти
SFX T сти ють исти
SFX T сти в исти
SFX T сти вши исти
SFX T сти й исти
SFX T сти ймо исти
SFX T сти йте исти
SFX T стися вшись [іяа]стися
SFX T ити жу [^з]дити
SFX T окти ік окти
SFX T окти ікши окти
SFX T ратися еруся [бдп]ратися
SFX T ратися ерусь [бдп]ратися
SFX T ратися ереться [бдп]ратися
SFX T ратися ерешся [бдп]ратися
SFX T ратися еремося [бдп]ратися
SFX T ратися еремось [бдп]ратися
SFX T ратися еремся [бдп]ратися
SFX T ратися еретеся [бдп]ратися
SFX T ратися еретесь [бдп]ратися
SFX T ратися еруться [бдп]ратися
SFX T ратися ерися [бдп]ратися
SFX T ратися ерись [бдп]ратися
SFX T ратися ерімося [бдп]ратися
SFX T ратися ерімось [бдп]ратися
SFX T ратися ерімся [бдп]ратися
SFX T ратися еріться [бдп]ратися
SFX T атися уся [днжщ]атися
SFX T атися усь [днжщ]атися
SFX T атися ися [днжщ]атися
SFX T атися ись [днжщ]атися
SFX T атися імося [днжщ]атися
SFX T атися імось [днжщ]атися
SFX T атися імся [днжщ]атися
SFX T сти ду усти
SFX T сти деш усти
SFX T сти де усти
SFX T сти демо усти
SFX T сти дем усти
SFX T сти дете усти
SFX T сти дуть усти
SFX T гтися жешся [еоия]гтися
SFX T гтися жеться [еоия]гтися
SFX T гтися жемося [еоия]гтися
SFX T гтися жемось [еоия]гтися
SFX T гтися жемся [еоия]гтися
SFX T гтися жетеся [еоия]гтися
SFX T гтися жетесь [еоия]гтися
SFX T гтися жуться [еоия]гтися
SFX T хати ш дихати
SFX T хати шмо дихати
SFX T хати ште дихати
SFX T п'ястися іпнуся [з]п'ястися
SFX T п'ястися іпнусь [з]п'ястися
SFX T п'ястися іпнешся [з]п'ястися
SFX T п'ястися іпнеться [з]п'ястися
SFX T п'ястися іпнемося [з]п'ястися
SFX T п'ястися іпнемось [з]п'ястися
SFX T п'ястися іпнемся [з]п'ястися
SFX T п'ястися іпнетеся [з]п'ястися
SFX T п'ястися іпнетесь [з]п'ястися
SFX T п'ястися іпнуться [з]п'ястися
SFX T п'ястися іпнися [з]п'ястися
SFX T п'ястися іпнись [з]п'ястися
SFX T п'ястися іпнімося [з]п'ястися
SFX T п'ястися іпнімось [з]п'ястися
SFX T п'ястися іпнімся [з]п'ястися
SFX T п'ястися іпніться [з]п'ястися
SFX T атися нуся [ао]чатися
SFX T атися нусь [ао]чатися
SFX T атися нешся [ао]чатися
SFX T атися неться [ао]чатися
SFX T атися немося [ао]чатися
SFX T атися немось [ао]чатися
SFX T атися немся [ао]чатися
SFX T атися нетеся [ао]чатися
SFX T атися нетесь [ао]чатися
SFX T атися нуться [ао]чатися
SFX T атися нися [ао]чатися
SFX T атися нись [ао]чатися
SFX T атися німося [ао]чатися
SFX T атися німось [ао]чатися
SFX T атися німся [ао]чатися
SFX T атися ніться [ао]чатися
SFX T ся сь тися
SFX T тися дуся бутися
SFX T тися дусь бутися
SFX T тися дешся бутися
SFX T тися деться бутися
SFX T тися демося бутися
SFX T тися демось бутися
SFX T тися демся бутися
SFX T тися детеся бутися
SFX T тися детесь бутися
SFX T тися дуться бутися
SFX T тися дься бутися
SFX T тися дьмося бутися
SFX T тися дьмось бутися
SFX T тися дьтеся бутися
SFX T тися дьтесь бутися
SFX T іти иш іти
SFX T іти ить іти
SFX T іти имо іти
SFX T іти им іти
SFX T іти ите іти
SFX T 'яти ну 'яти
SFX T 'яти неш 'яти
SFX T 'яти не 'яти
SFX T 'яти немо 'яти
SFX T 'яти нем 'яти
SFX T 'яти нете 'яти
SFX T 'яти нуть 'яти
SFX T 'яти ни 'яти
SFX T 'яти німо 'яти
SFX T 'яти нім 'яти
SFX T 'яти ніть 'яти
SFX T ітися ишся ітися
SFX T ітися иться ітися
SFX T ітися имося ітися
SFX T ітися имось ітися
SFX T ітися имся ітися
SFX T ітися итеся ітися
SFX T ітися итесь ітися
SFX T ітися жуся рудітися
SFX T ітися жусь рудітися
SFX T зити жу зити
SFX T здити жджу здити
SFX T тися ися [^і]зтися
SFX T тися ись [^і]зтися
SFX T тися імося [^і]зтися
SFX T тися імось [^і]зтися
SFX T тися імся [^і]зтися
SFX T тися іться [^і]зтися
SFX T зати ж ізати
SFX T зати жмо ізати
SFX T зати жте ізати
SFX T гтися жися рягтися
SFX T гтися жись рягтися
SFX T гтися жімося рягтися
SFX T гтися жімось рягтися
SFX T гтися жімся рягтися
SFX T гтися жіться рягтися
SFX T ти ла [^с]ти
SFX T ти ло [^с]ти
SFX T ти ли [^с]ти
SFX T іти ю [нлр]іти
SFX T стися лася [^о]стися
SFX T стися лась [^о]стися
SFX T стися лося [^о]стися
SFX T стися лось [^о]стися
SFX T стися лися [^о]стися
SFX T стися лись [^о]стися
SFX T ти й [ая]вати
SFX T ти ймо [ая]вати
SFX T ти йте [ая]вати
SFX T гтися гся [иі]гтися
SFX T гтися гшись [иі]гтися
SFX T хатися шися [^и]хатися
SFX T хатися шись [^и]хатися
SFX T хатися шімося [^и]хатися
SFX T хатися шімось [^и]хатися
SFX T хатися шімся [^и]хатися
SFX T хатися шіться [^и]хатися
SFX T тати чи [^с]тати
SFX T тати чімо [^с]тати
SFX T тати чім [^с]тати
SFX T тати чіть [^с]тати
SFX T тися лася [^с]тися
SFX T тися лась [^с]тися
SFX T тися лося [^с]тися
SFX T тися лось [^с]тися
SFX T тися лися [^с]тися
SFX T тися лись [^с]тися
SFX T вати й [ую]вати
SFX T вати ймо [ую]вати
SFX T вати йте [ую]вати
SFX T кати ч икати
SFX T кати чмо икати
SFX T тити чу [^с]тити
SFX T ститися щуся ститися
SFX T ститися щусь ститися
SFX T слатися шлюся слатися
SFX T слатися шлюсь слатися
SFX T слатися шлешся слатися
SFX T слатися шлеться слатися
SFX T слатися шлемося слатися
SFX T слатися шлемось слатися
SFX T слатися шлемся слатися
SFX T слатися шлетеся слатися
SFX T слатися шлетесь слатися
SFX T слатися шлються слатися
SFX T слатися шлися слатися
SFX T слатися шлись слатися
SFX T слатися шлімося слатися
SFX T слатися шлімось слатися
SFX T слатися шлімся слатися
SFX T слатися шліться слатися
SFX T атися лешся [еи]патися
SFX T атися леться [еи]патися
SFX T атися лемося [еи]патися
SFX T атися лемось [еи]патися
SFX T атися лемся [еи]патися
SFX T атися летеся [еи]патися
SFX T атися летесь [еи]патися
SFX T атися лються [еи]патися
SFX T 'ястися нуся (^|[^зс])п'ястися
SFX T 'ястися нусь (^|[^зс])п'ястися
SFX T 'ястися нешся (^|[^зс])п'ястися
SFX T 'ястися неться (^|[^зс])п'ястися
SFX T 'ястися немося (^|[^зс])п'ястися
SFX T 'ястися немось (^|[^зс])п'ястися
SFX T 'ястися немся (^|[^зс])п'ястися
SFX T 'ястися нетеся (^|[^зс])п'ястися
SFX T 'ястися нетесь (^|[^зс])п'ястися
SFX T 'ястися нуться (^|[^зс])п'ястися
SFX T 'ястися нися (^|[^зс])п'ястися
SFX T 'ястися нись (^|[^зс])п'ястися
SFX T 'ястися німося (^|[^зс])п'ястися
SFX T 'ястися німось (^|[^зс])п'ястися
SFX T 'ястися німся (^|[^зс])п'ястися
SFX T 'ястися ніться (^|[^зс])п'ястися
SFX T огти іг огти
SFX T огти ігши огти
SFX T зятися ізьмуся взятися
SFX T зятися ізьмусь взятися
SFX T зятися ізьмешся взятися
SFX T зятися ізьметься взятися
SFX T зятися ізьмемося взятися
SFX T зятися ізьмемось взятися
SFX T зятися ізьмемся взятися
SFX T зятися ізьметеся взятися
SFX T зятися ізьметесь взятися
SFX T зятися ізьмуться взятися
SFX T зятися ізьмися взятися
SFX T зятися ізьмись взятися
SFX T зятися ізьмімося взятися
SFX T зятися ізьмімось взятися
SFX T зятися ізьмімся взятися
SFX T зятися ізьміться взятися
SFX T тися ися [бв]тися
SFX T тися ись [бв]тися
SFX T тися імося [бв]тися
SFX T тися імось [бв]тися
SFX T тися імся [бв]тися
SFX T тися іться [бв]тися
SFX T ітися жуся [^у]дітися
SFX T ітися жусь [^у]дітися
SFX T стити щу стити
SFX T ти у [дж]ерти
SFX T ти еш [дж]ерти
SFX T ти е [дж]ерти
SFX T ти емо [дж]ерти
SFX T ти ем [дж]ерти
SFX T ти ете [дж]ерти
SFX T ти уть [дж]ерти
SFX T ти и [дж]ерти
SFX T ти імо [дж]ерти
SFX T ти ім [дж]ерти
SFX T ти іть [дж]ерти
SFX T атися ся ипатися
SFX T атися мося ипатися
SFX T атися мось ипатися
SFX T атися теся ипатися
SFX T атися тесь ипатися
SFX T вти в [^е]вти
SFX T ебтися ібся ебтися
SFX T ебтися ібшись ебтися
SFX T гатися жуся гатися
SFX T затися жуся затися
SFX T гатися жусь гатися
SFX T затися жусь затися
SFX T гатися жешся гатися
SFX T затися жешся затися
SFX T гатися жеться гатися
SFX T затися жеться затися
SFX T гатися жемося гатися
SFX T затися жемося затися
SFX T гатися жемось гатися
SFX T затися жемось затися
SFX T гатися жемся гатися
SFX T затися жемся затися
SFX T гатися жетеся гатися
SFX T затися жетеся затися
SFX T гатися жетесь гатися
SFX T затися жетесь затися
SFX T гатися жуться гатися
SFX T затися жуться затися
SFX T нятися муся йнятися
SFX T нятися мусь йнятися
SFX T нятися мешся йнятися
SFX T нятися меться йнятися
SFX T нятися мемося йнятися
SFX T нятися мемось йнятися
SFX T нятися мемся йнятися
SFX T нятися метеся йнятися
SFX T нятися метесь йнятися
SFX T нятися муться йнятися
SFX T нятися мися йнятися
SFX T нятися мись йнятися
SFX T нятися мімося йнятися
SFX T нятися мімось йнятися
SFX T нятися мімся йнятися
SFX T нятися міться йнятися
SFX T вктися вкся вктися
SFX T вктися вкшись вктися
SFX T сити шу сити
SFX T татися чися [^с]татися
SFX T татися чись [^с]татися
SFX T татися чімося [^с]татися
SFX T татися чімось [^с]татися
SFX T татися чімся [^с]татися
SFX T татися чіться [^с]татися
SFX T кати чи какати
SFX T кати чімо какати
SFX T кати чім какати
SFX T кати чіть какати
SFX T зяти ізьму взяти
SFX T зяти ізьмеш взяти
SFX T зяти ізьме взяти
SFX T зяти ізьмемо взяти
SFX T зяти ізьмем взяти
SFX T зяти ізьмете взяти
SFX T зяти ізьмуть взяти
SFX T зяти ізьми взяти
SFX T зяти ізьмімо взяти
SFX T зяти ізьмім взяти
SFX T зяти ізьміть взяти
SFX T сати ши сати
SFX T сати шімо сати
SFX T сати шім сати
SFX T сати шіть сати
SFX T гтися жуся [еоиія]гтися
SFX T гтися жусь [еоиія]гтися
SFX T ати иш [^оа]чати
SFX T ати ить [^оа]чати
SFX T ати имо [^оа]чати
SFX T ати им [^оа]чати
SFX T ати ите [^оа]чати
SFX T атися ишся [^оа]чатися
SFX T атися иться [^оа]чатися
SFX T атися имося [^оа]чатися
SFX T атися имось [^оа]чатися
SFX T атися имся [^оа]чатися
SFX T атися итеся [^оа]чатися
SFX T атися итесь [^оа]чатися
SFX T хатися шися [^д]ихатися
SFX T хатися шись [^д]ихатися
SFX T хатися шімося [^д]ихатися
SFX T хатися шімось [^д]ихатися
SFX T хатися шімся [^д]ихатися
SFX T хатися шіться [^д]ихатися
SFX T атися іться [джщн]атися
SFX T вкти вк вкти
SFX T вкти вкши вкти
SFX T ітися уся [^р]удітися
SFX T ітися усь [^р]удітися
SFX T итися уся [жчшщ]итися
SFX T итися усь [жчшщ]итися
SFX T итися аться [жчшщ]итися
SFX T стися юся истися
SFX T стися юсь истися
SFX T стися єшся истися
SFX T стися ється истися
SFX T стися ємося истися
SFX T стися ємось истися
SFX T стися ємся истися
SFX T стися єтеся истися
SFX T стися єтесь истися
SFX T стися ються истися
SFX T стися вся истися
SFX T стися всь истися
SFX T стися вшись истися
SFX T стися йся истися
SFX T стися йсь истися
SFX T стися ймося истися
SFX T стися ймось истися
SFX T стися йтеся истися
SFX T стися йтесь истися
SFX T ктися чуся ктися
SFX T ктися чусь ктися
SFX T ктися чешся ктися
SFX T ктися четься ктися
SFX T ктися чемося ктися
SFX T ктися чемось ктися
SFX T ктися чемся ктися
SFX T ктися четеся ктися
SFX T ктися четесь ктися
SFX T ктися чуться ктися
SFX T ктися чися ктися
SFX T ктися чись ктися
SFX T ктися чімося ктися
SFX T ктися чімось ктися
SFX T ктися чімся ктися
SFX T ктися чіться ктися
SFX T ватися йся [ую]ватися
SFX T ватися йсь [ую]ватися
SFX T ватися ймося [ую]ватися
SFX T ватися ймось [ую]ватися
SFX T ватися йтеся [ую]ватися
SFX T ватися йтесь [ую]ватися
SFX T кати чте [^ста]кати
SFX T ати леш [еи]пати
SFX T ати ле [еи]пати
SFX T ати лемо [еи]пати
SFX T ати лем [еи]пати
SFX T ати лете [еи]пати
SFX T ати лють [еи]пати
SFX T затися жся ізатися
SFX T затися жмося ізатися
SFX T затися жмось ізатися
SFX T затися жтеся ізатися
SFX T затися жтесь ізатися
SFX T гти жиш ігти
SFX T гти жить ігти
SFX T гти жимо ігти
SFX T гти жим ігти
SFX T гти жите ігти
SFX T гти жать ігти
SFX T катися чтеся [^ста]катися
SFX T катися чтесь [^ста]катися
SFX T сати шу сати
SFX T хати шу хати
SFX T сати шеш сати
SFX T хати шеш хати
SFX T сати ше сати
SFX T хати ше хати
SFX T сати шемо сати
SFX T хати шемо хати
SFX T сати шем сати
SFX T хати шем хати
SFX T сати шете сати
SFX T хати шете хати
SFX T сати шуть сати
SFX T хати шуть хати
SFX T ути у нути
SFX T ути еш нути
SFX T ути е нути
SFX T ути емо нути
SFX T ути ем нути
SFX T ути ете нути
SFX T ути уть нути
SFX T езти із езти
SFX T езти ізши езти
SFX T катися чся лакатися
SFX T катися чмося лакатися
SFX T катися чмось лакатися
SFX T катися чтеся лакатися
SFX T катися чтесь лакатися
SFX T ати у [рз]вати
SFX T ати еш [рз]вати
SFX T ати е [рз]вати
SFX T ати емо [рз]вати
SFX T ати ем [рз]вати
SFX T ати ете [рз]вати
SFX T ати уть [рз]вати
SFX T ати и [рз]вати
SFX T ати імо [рз]вати
SFX T ати ім [рз]вати
SFX T ати іть [рз]вати
SFX T скати щу скати
SFX T стати щу стати
SFX T скати щеш скати
SFX T стати щеш стати
SFX T скати ще скати
SFX T стати ще стати
SFX T скати щемо скати
SFX T стати щемо стати
SFX T скати щем скати
SFX T стати щем стати
SFX T скати щете скати
SFX T стати щете стати
SFX T скати щуть скати
SFX T стати щуть стати
SFX T скати щи скати
SFX T стати щи стати
SFX T скати щімо скати
SFX T стати щімо стати
SFX T скати щім скати
SFX T стати щім стати
SFX T скати щіть скати
SFX T стати щіть стати
SFX T сти вши [іяа]сти
SFX T тяти ітну [бдз]тяти
SFX T тяти ітнеш [бдз]тяти
SFX T тяти ітне [бдз]тяти
SFX T тяти ітнемо [бдз]тяти
SFX T тяти ітнем [бдз]тяти
SFX T тяти ітнете [бдз]тяти
SFX T тяти ітнуть [бдз]тяти
SFX T тяти ітни [бдз]тяти
SFX T тяти ітнімо [бдз]тяти
SFX T тяти ітнім [бдз]тяти
SFX T тяти ітніть [бдз]тяти
SFX T здитися жджуся здитися
SFX T здитися жджусь здитися
SFX T ати иш [жщ]ати
SFX T ати ить [жщ]ати
SFX T ати имо [жщ]ати
SFX T ати им [жщ]ати
SFX T ати ите [жщ]ати
SFX T ати ать [жщ]ати
SFX T ітися аться шітися
SFX T стися нуся лястися
SFX T стися нусь лястися
SFX T стися нешся лястися
SFX T стися неться лястися
SFX T стися немося лястися
SFX T стися немось лястися
SFX T стися немся лястися
SFX T стися нетеся лястися
SFX T стися нетесь лястися
SFX T стися нуться лястися
SFX T стися нися лястися
SFX T стися нись лястися
SFX T стися німося лястися
SFX T стися німось лястися
SFX T стися німся лястися
SFX T стися ніться лястися
SFX T итися яться [дзлнрст]итися
SFX T атися ешся [дн]атися
SFX T атися еться [дн]атися
SFX T атися емося [дн]атися
SFX T атися емось [дн]атися
SFX T атися емся [дн]атися
SFX T атися етеся [дн]атися
SFX T атися етесь [дн]атися
SFX T атися уться [дн]атися
SFX T тися уся [збв]тися
SFX T тися усь [збв]тися
SFX T тися ешся [збв]тися
SFX T тися еться [збв]тися
SFX T тися емося [збв]тися
SFX T тися емось [збв]тися
SFX T тися емся [збв]тися
SFX T тися етеся [збв]тися
SFX T тися етесь [збв]тися
SFX T тися уться [збв]тися
SFX T езтися ізся езтися
SFX T езтися ізшись езтися
SFX T іти ать шіти
SFX T ітися яться [^бвмпш]ітися
SFX T тятися ітнуся [бдз]тятися
SFX T тятися ітнусь [бдз]тятися
SFX T тятися ітнешся [бдз]тятися
SFX T тятися ітнеться [бдз]тятися
SFX T тятися ітнемося [бдз]тятися
SFX T тятися ітнемось [бдз]тятися
SFX T тятися ітнемся [бдз]тятися
SFX T тятися ітнетеся [бдз]тятися
SFX T тятися ітнетесь [бдз]тятися
SFX T тятися ітнуться [бдз]тятися
SFX T тятися ітнися [бдз]тятися
SFX T тятися ітнись [бдз]тятися
SFX T тятися ітнімося [бдз]тятися
SFX T тятися ітнімось [бдз]тятися
SFX T тятися ітнімся [бдз]тятися
SFX T тятися ітніться [бдз]тятися
SFX T кати ч лакати
SFX T кати чмо лакати
SFX T кати чте лакати
SFX T сп'ястися зіпнуся сп'ястися
SFX T сп'ястися зіпнусь сп'ястися
SFX T сп'ястися зіпнешся сп'ястися
SFX T сп'ястися зіпнеться сп'ястися
SFX T сп'ястися зіпнемося сп'ястися
SFX T сп'ястися зіпнемось сп'ястися
SFX T сп'ястися зіпнемся сп'ястися
SFX T сп'ястися зіпнетеся сп'ястися
SFX T сп'ястися зіпнетесь сп'ястися
SFX T сп'ястися зіпнуться сп'ястися
SFX T сп'ястися зіпнися сп'ястися
SFX T сп'ястися зіпнись сп'ястися
SFX T сп'ястися зіпнімося сп'ястися
SFX T сп'ястися зіпнімось сп'ястися
SFX T сп'ястися зіпнімся сп'ястися
SFX T сп'ястися зіпніться сп'ястися
SFX T гати жи [еиуя]гати
SFX T зати жи [еиуя]зати
SFX T гати жімо [еиуя]гати
SFX T зати жімо [еиуя]зати
SFX T гати жім [еиуя]гати
SFX T зати жім [еиуя]зати
SFX T гати жіть [еиуя]гати
SFX T зати жіть [еиуя]зати
SFX T ати у [днжщ]ати
SFX T ати и [днжщ]ати
SFX T ати імо [днжщ]ати
SFX T ати ім [днжщ]ати
SFX T ікти ік ікти
SFX T ікти ікши ікти
SFX T атися люся патися
SFX T атися люсь патися
SFX T ти у [збв]ти
SFX T ти еш [збв]ти
SFX T ти е [збв]ти
SFX T ти емо [збв]ти
SFX T ти ем [збв]ти
SFX T ти ете [збв]ти
SFX T ти уть [збв]ти
SFX T сти ну лясти
SFX T сти неш лясти
SFX T сти не лясти
SFX T сти немо лясти
SFX T сти нем лясти
SFX T сти нете лясти
SFX T сти нуть лясти
SFX T сти ни лясти
SFX T сти німо лясти
SFX T сти нім лясти
SFX T сти ніть лясти
SFX T кти чу кти
SFX T кти чеш кти
SFX T кти че кти
SFX T кти чемо кти
SFX T кти чем кти
SFX T кти чете кти
SFX T кти чуть кти
SFX T кти чи кти
SFX T кти чімо кти
SFX T кти чім кти
SFX T кти чіть кти
SFX T ати ну [ао]чати
SFX T ати неш [ао]чати
SFX T ати не [ао]чати
SFX T ати немо [ао]чати
SFX T ати нем [ао]чати
SFX T ати нете [ао]чати
SFX T ати нуть [ао]чати
SFX T ати ни [ао]чати
SFX T ати німо [ао]чати
SFX T ати нім [ао]чати
SFX T ати ніть [ао]чати
SFX T ати у [^ао]чати
SFX T ати ать [^ао]чати
SFX T слати шлю слати
SFX T слати шлеш слати
SFX T слати шле слати
SFX T слати шлемо слати
SFX T слати шлем слати
SFX T слати шлете слати
SFX T слати шлють слати
SFX T слати шли слати
SFX T слати шлімо слати
SFX T слати шлім слати
SFX T слати шліть слати
SFX T отися юся отися
SFX T отися юсь отися
SFX T отися ешся отися
SFX T отися еться отися
SFX T отися емося отися
SFX T отися емось отися
SFX T отися емся отися
SFX T отися етеся отися
SFX T отися етесь отися
SFX T отися ються отися
SFX T отися ися отися
SFX T отися ись отися
SFX T отися імося отися
SFX T отися імось отися
SFX T отися імся отися
SFX T отися іться отися
SFX T тіти чу [^с]тіти
SFX T ітися люся [бвмп]ітися
SFX T ітися люсь [бвмп]ітися
SFX T ітися ляться [бвмп]ітися
SFX T сти ту [еі]сти
SFX T сти теш [еі]сти
SFX T сти те [еі]сти
SFX T сти темо [еі]сти
SFX T сти тем [еі]сти
SFX T сти тете [еі]сти
SFX T сти туть [еі]сти
SFX T сти ти [еі]сти
SFX T сти тімо [еі]сти
SFX T сти тім [еі]сти
SFX T сти тіть [еі]сти
SFX T ити лю [бвмпф]ити
SFX T ити лять [бвмпф]ити
SFX T вати ю [ауюя]вати
SFX T вати єш [ауюя]вати
SFX T вати є [ауюя]вати
SFX T вати ємо [ауюя]вати
SFX T вати єм [ауюя]вати
SFX T вати єте [ауюя]вати
SFX T вати ють [ауюя]вати
SFX T стися дуся устися
SFX T стися дусь устися
SFX T стися дешся устися
SFX T стися деться устися
SFX T стися демося устися
SFX T стися демось устися
SFX T стися демся устися
SFX T стися детеся устися
SFX T стися детесь устися
SFX T стися дуться устися
SFX T тися івся евтися
SFX T тися івсь евтися
SFX T іти и [^д]іти
SFX T іти імо [^д]іти
SFX T іти ім [^д]іти
SFX T іти іть [^д]іти
SFX T катися чся икатися
SFX T катися чмося икатися
SFX T катися чмось икатися
SFX T зитися жуся зитися
SFX T зитися жусь зитися
SFX T ягтися ігся ягтися
SFX T ягтися ігшись ягтися
SFX T узяти візьму узяти
SFX T узяти візьмеш узяти
SFX T узяти візьме узяти
SFX T узяти візьмемо узяти
SFX T узяти візьмем узяти
SFX T узяти візьмете узяти
SFX T узяти візьмуть узяти
SFX T узяти візьми узяти
SFX T узяти візьмімо узяти
SFX T узяти візьмім узяти
SFX T узяти візьміть узяти
SFX T гтися жся лягтися
SFX T гтися жмося лягтися
SFX T гтися жмось лягтися
SFX T гтися жтеся лягтися
SFX T гтися жтесь лягтися
SFX T 'ясти ну (^|[^зс])п'ясти
SFX T 'ясти неш (^|[^зс])п'ясти
SFX T 'ясти не (^|[^зс])п'ясти
SFX T 'ясти немо (^|[^зс])п'ясти
SFX T 'ясти нем (^|[^зс])п'ясти
SFX T 'ясти нете (^|[^зс])п'ясти
SFX T 'ясти нуть (^|[^зс])п'ясти
SFX T 'ясти ни (^|[^зс])п'ясти
SFX T 'ясти німо (^|[^зс])п'ясти
SFX T 'ясти нім (^|[^зс])п'ясти
SFX T 'ясти ніть (^|[^зс])п'ясти
SFX T затися жися казатися
SFX T затися жись казатися
SFX T затися жімося казатися
SFX T затися жімось казатися
SFX T затися жімся казатися
SFX T затися жіться казатися
SFX T сітися шуся сітися
SFX T сітися шусь сітися
SFX U Y 241
SFX U ти ву жити
SFX U ти веш жити
SFX U ти ве жити
SFX U ти вемо жити
SFX U ти вем жити
SFX U ти вете жити
SFX U ти вуть жити
SFX U ти ви жити
SFX U ти вімо жити
SFX U ти вім жити
SFX U ти віть жити
SFX U тися вся [аиіуя]тися
SFX U тися всь [аиіуя]тися
SFX U тися вшись [аиіуя]тися
SFX U итися люся литися
SFX U итися люсь литися
SFX U итися лєшся литися
SFX U итися лється литися
SFX U итися лємося литися
SFX U итися лємось литися
SFX U итися лємся литися
SFX U итися лєтеся литися
SFX U итися лєтесь литися
SFX U итися лються литися
SFX U ти в [аиіуя]ти
SFX U ти вши [аиіуя]ти
SFX U тися юся [аіу]тися
SFX U тися юсь [аіу]тися
SFX U тися єшся [аіу]тися
SFX U тися ється [аіу]тися
SFX U тися ємося [аіу]тися
SFX U тися ємось [аіу]тися
SFX U тися ємся [аіу]тися
SFX U тися єтеся [аіу]тися
SFX U тися єтесь [аіу]тися
SFX U тися ються [аіу]тися
SFX U тися йся [аіу]тися
SFX U тися йсь [аіу]тися
SFX U тися ймося [аіу]тися
SFX U тися ймось [аіу]тися
SFX U тися йтеся [аіу]тися
SFX U тися йтесь [аіу]тися
SFX U итися июся [врмнш]итися
SFX U итися июсь [врмнш]итися
SFX U итися иєшся [врмнш]итися
SFX U итися иється [врмнш]итися
SFX U итися иємося [врмнш]итися
SFX U итися иємось [врмнш]итися
SFX U итися иємся [врмнш]итися
SFX U итися иєтеся [врмнш]итися
SFX U итися иєтесь [врмнш]итися
SFX U итися иються [врмнш]итися
SFX U яти ю [аяі]яти
SFX U яти єш [аяі]яти
SFX U яти є [аяі]яти
SFX U яти ємо [аяі]яти
SFX U яти єм [аяі]яти
SFX U яти єте [аяі]яти
SFX U яти ють [аяі]яти
SFX U яти й [аяі]яти
SFX U яти ймо [аяі]яти
SFX U яти йте [аяі]яти
SFX U ити ию [врмнш]ити
SFX U ити иєш [врмнш]ити
SFX U ити иє [врмнш]ити
SFX U ити иємо [врмнш]ити
SFX U ити иєм [врмнш]ити
SFX U ити иєте [врмнш]ити
SFX U ити иють [врмнш]ити
SFX U ятися юся оятися
SFX U ятися юсь оятися
SFX U ятися їшся оятися
SFX U ятися їться оятися
SFX U ятися їмося оятися
SFX U ятися їмось оятися
SFX U ятися їмся оятися
SFX U ятися їтеся оятися
SFX U ятися їтесь оятися
SFX U ятися яться оятися
SFX U оятися ійся оятися
SFX U оятися ійсь оятися
SFX U оятися іймося оятися
SFX U оятися іймось оятися
SFX U оятися ійтеся оятися
SFX U оятися ійтесь оятися
SFX U тися уся стися
SFX U тися усь стися
SFX U тися ешся стися
SFX U тися еться стися
SFX U тися емося стися
SFX U тися емось стися
SFX U тися емся стися
SFX U тися етеся стися
SFX U тися етесь стися
SFX U тися уться стися
SFX U тися ися стися
SFX U тися ись стися
SFX U тися імося стися
SFX U тися імось стися
SFX U тися імся стися
SFX U тися іться стися
SFX U естися ісся естися
SFX U естися ісшись естися
SFX U тися юся [илнрсцду]ятися
SFX U тися юсь [илнрсцду]ятися
SFX U тися єшся [илнрсцду]ятися
SFX U тися ється [илнрсцду]ятися
SFX U тися ємося [илнрсцду]ятися
SFX U тися ємось [илнрсцду]ятися
SFX U тися ємся [илнрсцду]ятися
SFX U тися єтеся [илнрсцду]ятися
SFX U тися єтесь [илнрсцду]ятися
SFX U тися ються [илнрсцду]ятися
SFX U тися йся [илнрсцду]ятися
SFX U тися йсь [илнрсцду]ятися
SFX U тися ймося [илнрсцду]ятися
SFX U тися ймось [илнрсцду]ятися
SFX U тися йтеся [илнрсцду]ятися
SFX U тися йтесь [илнрсцду]ятися
SFX U ести іс ести
SFX U ести ісши ести
SFX U ятися юся [аяі]ятися
SFX U ятися юсь [аяі]ятися
SFX U ятися єшся [аяі]ятися
SFX U ятися ється [аяі]ятися
SFX U ятися ємося [аяі]ятися
SFX U ятися ємось [аяі]ятися
SFX U ятися ємся [аяі]ятися
SFX U ятися єтеся [аяі]ятися
SFX U ятися єтесь [аяі]ятися
SFX U ятися ються [аяі]ятися
SFX U ятися йся [аяі]ятися
SFX U ятися йсь [аяі]ятися
SFX U ятися ймося [аяі]ятися
SFX U ятися ймось [аяі]ятися
SFX U ятися йтеся [аяі]ятися
SFX U ятися йтесь [аяі]ятися
SFX U ся сь тися
SFX U тися лася тися
SFX U тися лась тися
SFX U тися лося тися
SFX U тися лось тися
SFX U тися лися тися
SFX U тися лись тися
SFX U ти ю [аіу]ти
SFX U ти єш [аіу]ти
SFX U ти є [аіу]ти
SFX U ти ємо [аіу]ти
SFX U ти єм [аіу]ти
SFX U ти єте [аіу]ти
SFX U ти ють [аіу]ти
SFX U ти й [аіу]ти
SFX U ти ймо [аіу]ти
SFX U ти йте [аіу]ти
SFX U тися вуся житися
SFX U тися вусь житися
SFX U тися вешся житися
SFX U тися веться житися
SFX U тися вемося житися
SFX U тися вемось житися
SFX U тися вемся житися
SFX U тися ветеся житися
SFX U тися ветесь житися
SFX U тися вуться житися
SFX U тися вися житися
SFX U тися вись житися
SFX U тися вімося житися
SFX U тися вімось житися
SFX U тися вімся житися
SFX U тися віться житися
SFX U сти с [ая]сти
SFX U сти сши [ая]сти
SFX U ти у сти
SFX U ти еш сти
SFX U ти е сти
SFX U ти емо сти
SFX U ти ем сти
SFX U ти ете сти
SFX U ти уть сти
SFX U ти и сти
SFX U ти імо сти
SFX U ти ім сти
SFX U ти іть сти
SFX U ити лю лити
SFX U ити лєш лити
SFX U ити лє лити
SFX U ити лємо лити
SFX U ити лєм лити
SFX U ити лєте лити
SFX U ити лють лити
SFX U ти й [^ж]ити
SFX U ти ймо [^ж]ити
SFX U ти йте [^ж]ити
SFX U ти ла ти
SFX U ти ло ти
SFX U ти ли ти
SFX U ти ю [илнрсцду]яти
SFX U ти єш [илнрсцду]яти
SFX U ти є [илнрсцду]яти
SFX U ти ємо [илнрсцду]яти
SFX U ти єм [илнрсцду]яти
SFX U ти єте [илнрсцду]яти
SFX U ти ють [илнрсцду]яти
SFX U ти й [илнрсцду]яти
SFX U ти ймо [илнрсцду]яти
SFX U ти йте [илнрсцду]яти
SFX U тися йся [^ж]итися
SFX U тися йсь [^ж]итися
SFX U тися ймося [^ж]итися
SFX U тися ймось [^ж]итися
SFX U тися йтеся [^ж]итися
SFX U тися йтесь [^ж]итися
SFX U итися 'юся [бвп]итися
SFX U итися 'юсь [бвп]итися
SFX U итися 'єшся [бвп]итися
SFX U итися 'ється [бвп]итися
SFX U итися 'ємося [бвп]итися
SFX U итися 'ємось [бвп]итися
SFX U итися 'ємся [бвп]итися
SFX U итися 'єтеся [бвп]итися
SFX U итися 'єтесь [бвп]итися
SFX U итися 'ються [бвп]итися
SFX U яти ю ояти
SFX U яти їш ояти
SFX U яти їть ояти
SFX U яти їмо ояти
SFX U яти їм ояти
SFX U яти їте ояти
SFX U яти ять ояти
SFX U ояти ій ояти
SFX U ояти іймо ояти
SFX U ояти ійте ояти
SFX U ити 'ю [бвп]ити
SFX U ити 'єш [бвп]ити
SFX U ити 'є [бвп]ити
SFX U ити 'ємо [бвп]ити
SFX U ити 'єм [бвп]ити
SFX U ити 'єте [бвп]ити
SFX U ити 'ють [бвп]ити
SFX U стися сся [ая]стися
SFX U стися сшись [ая]стися
SFX V Y 5
SFX V о а о
SFX V о ів о
SFX V о ам о
SFX V о ами о
SFX V о ах о
SFX W Y 664
SFX W нути ши [^о]нути
SFX W нутися лася нутися
SFX W нутися лась нутися
SFX W нутися лося нутися
SFX W нутися лось нутися
SFX W нутися лися нутися
SFX W нутися лись нутися
SFX W нутися нулася нутися
SFX W нутися нулась нутися
SFX W нутися нулося нутися
SFX W нутися нулось нутися
SFX W нутися нулися нутися
SFX W нутися нулись нутися
SFX W нутися нувся нутися
SFX W нутися нувсь нутися
SFX W нутися нувшись нутися
SFX W утися уся нутися
SFX W утися усь нутися
SFX W утися ешся нутися
SFX W утися еться нутися
SFX W утися емося нутися
SFX W утися емось нутися
SFX W утися емся нутися
SFX W утися етеся нутися
SFX W утися етесь нутися
SFX W утися уться нутися
SFX W олотися елюся олотися
SFX W олотися елюсь олотися
SFX W олотися елешся олотися
SFX W олотися елеться олотися
SFX W олотися елемося олотися
SFX W олотися елемось олотися
SFX W олотися елемся олотися
SFX W олотися елетеся олотися
SFX W олотися елетесь олотися
SFX W олотися елються олотися
SFX W олотися елися олотися
SFX W олотися елись олотися
SFX W олотися елімося олотися
SFX W олотися елімось олотися
SFX W олотися елімся олотися
SFX W олотися еліться олотися
SFX W тися ся [бгзкрх]тися
SFX W тися шись [бгзкрх]тися
SFX W тися нься ятися
SFX W тися ньмося ятися
SFX W тися ньмось ятися
SFX W тися ньтеся ятися
SFX W тися ньтесь ятися
SFX W спитися зіп'юся спитися
SFX W спитися зіп'юсь спитися
SFX W спитися зіп'єшся спитися
SFX W спитися зіп'ється спитися
SFX W спитися зіп'ємося спитися
SFX W спитися зіп'ємось спитися
SFX W спитися зіп'ємся спитися
SFX W спитися зіп'єтеся спитися
SFX W спитися зіп'єтесь спитися
SFX W спитися зіп'ються спитися
SFX W ітися уся вітися
SFX W ітися усь вітися
SFX W ітися ешся вітися
SFX W ітися еться вітися
SFX W ітися емося вітися
SFX W ітися емось вітися
SFX W ітися емся вітися
SFX W ітися етеся вітися
SFX W ітися етесь вітися
SFX W ітися яться вітися
SFX W ітися ися вітися
SFX W ітися ись вітися
SFX W ітися імося вітися
SFX W ітися імось вітися
SFX W ітися імся вітися
SFX W ітися іться вітися
SFX W стертися зітруся (^|[^о])стертися
SFX W спертися зіпруся (^|[^о])спертися
SFX W стертися зітрусь (^|[^о])стертися
SFX W спертися зіпрусь (^|[^о])спертися
SFX W стертися зітрешся (^|[^о])стертися
SFX W спертися зіпрешся (^|[^о])спертися
SFX W стертися зітреться (^|[^о])стертися
SFX W спертися зіпреться (^|[^о])спертися
SFX W стертися зітремося (^|[^о])стертися
SFX W спертися зіпремося (^|[^о])спертися
SFX W стертися зітремось (^|[^о])стертися
SFX W спертися зіпремось (^|[^о])спертися
SFX W стертися зітремся (^|[^о])стертися
SFX W спертися зіпремся (^|[^о])спертися
SFX W стертися зітретеся (^|[^о])стертися
SFX W спертися зіпретеся (^|[^о])спертися
SFX W стертися зітретесь (^|[^о])стертися
SFX W спертися зіпретесь (^|[^о])спертися
SFX W стертися зітруться (^|[^о])стертися
SFX W спертися зіпруться (^|[^о])спертися
SFX W стертися зітрися (^|[^о])стертися
SFX W спертися зіприся (^|[^о])спертися
SFX W стертися зітрись (^|[^о])стертися
SFX W спертися зіпрись (^|[^о])спертися
SFX W стертися зітрімося (^|[^о])стертися
SFX W спертися зіпрімося (^|[^о])спертися
SFX W стертися зітрімось (^|[^о])стертися
SFX W спертися зіпрімось (^|[^о])спертися
SFX W стертися зітрімся (^|[^о])стертися
SFX W спертися зіпрімся (^|[^о])спертися
SFX W стертися зітріться (^|[^о])стертися
SFX W спертися зіпріться (^|[^о])спертися
SFX W ати му жати
SFX W ати меш жати
SFX W ати ме жати
SFX W ати мемо жати
SFX W ати мем жати
SFX W ати мете жати
SFX W ати муть жати
SFX W ати ми жати
SFX W ати мімо жати
SFX W ати мім жати
SFX W ати міть жати
SFX W тіти чу тіти
SFX W тіти чеш тіти
SFX W тіти че тіти
SFX W тіти чемо тіти
SFX W тіти чем тіти
SFX W тіти чете тіти
SFX W тіти чуть тіти
SFX W литися іллюся [бвдз]литися
SFX W литися іллюсь [бвдз]литися
SFX W литися іллєшся [бвдз]литися
SFX W литися іллється [бвдз]литися
SFX W литися іллємося [бвдз]литися
SFX W литися іллємось [бвдз]литися
SFX W литися іллємся [бвдз]литися
SFX W литися іллєтеся [бвдз]литися
SFX W литися іллєтесь [бвдз]литися
SFX W литися іллються [бвдз]литися
SFX W ти ла [^ус]ти
SFX W ти ло [^ус]ти
SFX W ти ли [^ус]ти
SFX W іти лю піти
SFX W іти еш піти
SFX W іти е піти
SFX W іти емо піти
SFX W іти ем піти
SFX W іти ете піти
SFX W іти лять піти
SFX W іти и піти
SFX W іти імо піти
SFX W іти ім піти
SFX W іти іть піти
SFX W іти у удіти
SFX W іти еш удіти
SFX W іти е удіти
SFX W іти емо удіти
SFX W іти ем удіти
SFX W іти ете удіти
SFX W іти ять удіти
SFX W іти и удіти
SFX W іти імо удіти
SFX W іти ім удіти
SFX W іти іть удіти
SFX W атися муся жатися
SFX W атися мусь жатися
SFX W атися мешся жатися
SFX W атися меться жатися
SFX W атися мемося жатися
SFX W атися мемось жатися
SFX W атися мемся жатися
SFX W атися метеся жатися
SFX W атися метесь жатися
SFX W атися муться жатися
SFX W атися мися жатися
SFX W атися мись жатися
SFX W атися мімося жатися
SFX W атися мімось жатися
SFX W атися мімся жатися
SFX W атися міться жатися
SFX W тися нуся татися
SFX W тися нусь татися
SFX W тися нешся татися
SFX W тися неться татися
SFX W тися немося татися
SFX W тися немось татися
SFX W тися немся татися
SFX W тися нетеся татися
SFX W тися нетесь татися
SFX W тися нуться татися
SFX W тися нься татися
SFX W тися ньмося татися
SFX W тися ньмось татися
SFX W тися ньтеся татися
SFX W тися ньтесь татися
SFX W тися нися [бгзкх]тися
SFX W тися нись [бгзкх]тися
SFX W тися німося [бгзкх]тися
SFX W тися німось [бгзкх]тися
SFX W тися німся [бгзкх]тися
SFX W тися ніться [бгзкх]тися
SFX W істися ядуся істися
SFX W істися ядусь істися
SFX W істися ядешся істися
SFX W істися ядеться істися
SFX W істися ядемося істися
SFX W істися ядемось істися
SFX W істися ядемся істися
SFX W істися ядетеся істися
SFX W істися ядетесь істися
SFX W істися ядуться істися
SFX W стися лася істися
SFX W стися лась істися
SFX W стися лося істися
SFX W стися лось істися
SFX W стися лися істися
SFX W стися лись істися
SFX W стися вся істися
SFX W стися всь істися
SFX W стися вшись істися
SFX W істися ядься істися
SFX W істися ядьмося істися
SFX W істися ядьмось істися
SFX W істися ядьтеся істися
SFX W істися ядьтесь істися
SFX W ти ну тати
SFX W ти неш тати
SFX W ти не тати
SFX W ти немо тати
SFX W ти нем тати
SFX W ти нете тати
SFX W ти нуть тати
SFX W ти нь тати
SFX W ти ньмо тати
SFX W ти ньте тати
SFX W ся сь тися
SFX W итися 'юся (^|[^бдз])витися
SFX W итися 'юсь (^|[^бдз])витися
SFX W итися 'єшся (^|[^бдз])витися
SFX W итися 'ється (^|[^бдз])витися
SFX W итися 'ємося (^|[^бдз])витися
SFX W итися 'ємось (^|[^бдз])витися
SFX W итися 'ємся (^|[^бдз])витися
SFX W итися 'єтеся (^|[^бдз])витися
SFX W итися 'єтесь (^|[^бдз])витися
SFX W итися 'ються (^|[^бдз])витися
SFX W нути ла нути
SFX W нути ло нути
SFX W нути ли нути
SFX W нути нула нути
SFX W нути нуло нути
SFX W нути нули нути
SFX W нути нув нути
SFX W нути нувши нути
SFX W ути у нути
SFX W ути еш нути
SFX W ути е нути
SFX W ути емо нути
SFX W ути ем нути
SFX W ути ете нути
SFX W ути уть нути
SFX W битися іб'юся [бдз]битися
SFX W битися іб'юсь [бдз]битися
SFX W битися іб'єшся [бдз]битися
SFX W битися іб'ється [бдз]битися
SFX W битися іб'ємося [бдз]битися
SFX W битися іб'ємось [бдз]битися
SFX W битися іб'ємся [бдз]битися
SFX W битися іб'єтеся [бдз]битися
SFX W битися іб'єтесь [бдз]битися
SFX W битися іб'ються [бдз]битися
SFX W тітися чуся тітися
SFX W тітися чусь тітися
SFX W тітися чешся тітися
SFX W тітися четься тітися
SFX W тітися чемося тітися
SFX W тітися чемось тітися
SFX W тітися чемся тітися
SFX W тітися четеся тітися
SFX W тітися четесь тітися
SFX W тітися чуться тітися
SFX W ітися люся пітися
SFX W ітися люсь пітися
SFX W ітися ешся пітися
SFX W ітися еться пітися
SFX W ітися емося пітися
SFX W ітися емось пітися
SFX W ітися емся пітися
SFX W ітися етеся пітися
SFX W ітися етесь пітися
SFX W ітися ляться пітися
SFX W ітися ися пітися
SFX W ітися ись пітися
SFX W ітися імося пітися
SFX W ітися імось пітися
SFX W ітися імся пітися
SFX W ітися іться пітися
SFX W істи яду істи
SFX W істи ядеш істи
SFX W істи яде істи
SFX W істи ядемо істи
SFX W істи ядем істи
SFX W істи ядете істи
SFX W істи ядуть істи
SFX W сти ла істи
SFX W сти ло істи
SFX W сти ли істи
SFX W сти в істи
SFX W сти вши істи
SFX W істи ядь істи
SFX W істи ядьмо істи
SFX W істи ядьте істи
SFX W нутися шись [^о]нутися
SFX W ти й [бвлп]ити
SFX W ти ймо [бвлп]ити
SFX W ти йте [бвлп]ити
SFX W ати у ссати
SFX W ати еш ссати
SFX W ати е ссати
SFX W ати емо ссати
SFX W ати ем ссати
SFX W ати ете ссати
SFX W ати уть ссати
SFX W ати и ссати
SFX W ати імо ссати
SFX W ати ім ссати
SFX W ати іть ссати
SFX W пити іп'ю [бдз]пити
SFX W пити іп'єш [бдз]пити
SFX W пити іп'є [бдз]пити
SFX W пити іп'ємо [бдз]пити
SFX W пити іп'єм [бдз]пити
SFX W пити іп'єте [бдз]пити
SFX W пити іп'ють [бдз]пити
SFX W ити 'ю (^|[^бдз])вити
SFX W ити 'єш (^|[^бдз])вити
SFX W ити 'є (^|[^бдз])вити
SFX W ити 'ємо (^|[^бдз])вити
SFX W ити 'єм (^|[^бдз])вити
SFX W ити 'єте (^|[^бдз])вити
SFX W ити 'ють (^|[^бдз])вити
SFX W нути 0 [^оя]нути
SFX W тися мся датися
SFX W тися сися датися
SFX W тися сись датися
SFX W тися сться датися
SFX W тися мося датися
SFX W тися мось датися
SFX W тися стеся датися
SFX W тися стесь датися
SFX W тися дуться датися
SFX W тися йся датися
SFX W тися йсь датися
SFX W тися ймося датися
SFX W тися ймось датися
SFX W тися йтеся датися
SFX W тися йтесь датися
SFX W слатися стелюся (^|[^і])слатися
SFX W слатися стелюсь (^|[^і])слатися
SFX W слатися стелешся (^|[^і])слатися
SFX W слатися стелеться (^|[^і])слатися
SFX W слатися стелемося (^|[^і])слатися
SFX W слатися стелемось (^|[^і])слатися
SFX W слатися стелемся (^|[^і])слатися
SFX W слатися стелетеся (^|[^і])слатися
SFX W слатися стелетесь (^|[^і])слатися
SFX W слатися стелються (^|[^і])слатися
SFX W слатися стелися (^|[^і])слатися
SFX W слатися стелись (^|[^і])слатися
SFX W слатися стелімося (^|[^і])слатися
SFX W слатися стелімось (^|[^і])слатися
SFX W слатися стелімся (^|[^і])слатися
SFX W слатися стеліться (^|[^і])слатися
SFX W бити іб'ю [бдз]бити
SFX W бити іб'єш [бдз]бити
SFX W бити іб'є [бдз]бити
SFX W бити іб'ємо [бдз]бити
SFX W бити іб'єм [бдз]бити
SFX W бити іб'єте [бдз]бити
SFX W бити іб'ють [бдз]бити
SFX W ти ну чити
SFX W ти неш чити
SFX W ти не чити
SFX W ти немо чити
SFX W ти нем чити
SFX W ти нете чити
SFX W ти нуть чити
SFX W ти нь чити
SFX W ти ньмо чити
SFX W ти ньте чити
SFX W тися вся [аеиіоя]тися
SFX W тися всь [аеиіоя]тися
SFX W тися вшись [аеиіоя]тися
SFX W атися уся ссатися
SFX W атися усь ссатися
SFX W атися ешся ссатися
SFX W атися еться ссатися
SFX W атися емося ссатися
SFX W атися емось ссатися
SFX W атися емся ссатися
SFX W атися етеся ссатися
SFX W атися етесь ссатися
SFX W атися уться ссатися
SFX W атися ися ссатися
SFX W атися ись ссатися
SFX W атися імося ссатися
SFX W атися імось ссатися
SFX W атися імся ссатися
SFX W атися іться ссатися
SFX W тися нуся трітися
SFX W тися нусь трітися
SFX W тися нешся трітися
SFX W тися неться трітися
SFX W тися немося трітися
SFX W тися немось трітися
SFX W тися немся трітися
SFX W тися нетеся трітися
SFX W тися нетесь трітися
SFX W тися нуться трітися
SFX W тися нься трітися
SFX W тися ньмося трітися
SFX W тися ньмось трітися
SFX W тися ньтеся трітися
SFX W тися ньтесь трітися
SFX W тися нуся читися
SFX W тися нусь читися
SFX W тися нешся читися
SFX W тися неться читися
SFX W тися немося читися
SFX W тися немось читися
SFX W тися немся читися
SFX W тися нетеся читися
SFX W тися нетесь читися
SFX W тися нуться читися
SFX W тися нься читися
SFX W тися ньмося читися
SFX W тися ньмось читися
SFX W тися ньтеся читися
SFX W тися ньтесь читися
SFX W нути в [оя]нути
SFX W ти м дати
SFX W ти си дати
SFX W ти сть дати
SFX W ти мо дати
SFX W ти сте дати
SFX W ти дуть дати
SFX W ти й дати
SFX W ти ймо дати
SFX W ти йте дати
SFX W ти в [аеиіоя]ти
SFX W ти вши [аеиіоя]ти
SFX W витися ів'юся [бдз]витися
SFX W витися ів'юсь [бдз]витися
SFX W витися ів'єшся [бдз]витися
SFX W витися ів'ється [бдз]витися
SFX W витися ів'ємося [бдз]витися
SFX W витися ів'ємось [бдз]витися
SFX W витися ів'ємся [бдз]витися
SFX W витися ів'єтеся [бдз]витися
SFX W витися ів'єтесь [бдз]витися
SFX W витися ів'ються [бдз]витися
SFX W питися іп'юся [бдз]питися
SFX W питися іп'юсь [бдз]питися
SFX W питися іп'єшся [бдз]питися
SFX W питися іп'ється [бдз]питися
SFX W питися іп'ємося [бдз]питися
SFX W питися іп'ємось [бдз]питися
SFX W питися іп'ємся [бдз]питися
SFX W питися іп'єтеся [бдз]питися
SFX W питися іп'єтесь [бдз]питися
SFX W питися іп'ються [бдз]питися
SFX W стерти зітру (^|[^о])стерти
SFX W сперти зіпру (^|[^о])сперти
SFX W стерти зітреш (^|[^о])стерти
SFX W сперти зіпреш (^|[^о])сперти
SFX W стерти зітре (^|[^о])стерти
SFX W сперти зіпре (^|[^о])сперти
SFX W стерти зітремо (^|[^о])стерти
SFX W сперти зіпремо (^|[^о])сперти
SFX W стерти зітрем (^|[^о])стерти
SFX W сперти зіпрем (^|[^о])сперти
SFX W стерти зітрете (^|[^о])стерти
SFX W сперти зіпрете (^|[^о])сперти
SFX W стерти зітруть (^|[^о])стерти
SFX W сперти зіпруть (^|[^о])сперти
SFX W стерти зітри (^|[^о])стерти
SFX W сперти зіпри (^|[^о])сперти
SFX W стерти зітрімо (^|[^о])стерти
SFX W сперти зіпрімо (^|[^о])сперти
SFX W стерти зітрім (^|[^о])стерти
SFX W сперти зіпрім (^|[^о])сперти
SFX W стерти зітріть (^|[^о])стерти
SFX W сперти зіпріть (^|[^о])сперти
SFX W ти ну (^|[^у])діти
SFX W ти неш (^|[^у])діти
SFX W ти не (^|[^у])діти
SFX W ти немо (^|[^у])діти
SFX W ти нем (^|[^у])діти
SFX W ти нете (^|[^у])діти
SFX W ти нуть (^|[^у])діти
SFX W ти нь (^|[^у])діти
SFX W ти ньмо (^|[^у])діти
SFX W ти ньте (^|[^у])діти
SFX W олоти елю олоти
SFX W олоти елеш олоти
SFX W олоти еле олоти
SFX W олоти елемо олоти
SFX W олоти елем олоти
SFX W олоти елете олоти
SFX W олоти елють олоти
SFX W олоти ели олоти
SFX W олоти елімо олоти
SFX W олоти елім олоти
SFX W олоти еліть олоти
SFX W ти нь яти
SFX W ти ньмо яти
SFX W ти ньте яти
SFX W ти 0 [бгзкрх]ти
SFX W ти ши [бгзкрх]ти
SFX W нутися ся [^оя]нутися
SFX W нути вши онути
SFX W спити зіп'ю спити
SFX W спити зіп'єш спити
SFX W спити зіп'є спити
SFX W спити зіп'ємо спити
SFX W спити зіп'єм спити
SFX W спити зіп'єте спити
SFX W спити зіп'ють спити
SFX W іти у віти
SFX W іти еш віти
SFX W іти е віти
SFX W іти емо віти
SFX W іти ем віти
SFX W іти ете віти
SFX W іти ять віти
SFX W іти и віти
SFX W іти імо віти
SFX W іти ім віти
SFX W іти іть віти
SFX W ти ни [бгзкх]ти
SFX W ти німо [бгзкх]ти
SFX W ти нім [бгзкх]ти
SFX W ти ніть [бгзкх]ти
SFX W слати стелю (^|[^і])слати
SFX W слати стелеш (^|[^і])слати
SFX W слати стеле (^|[^і])слати
SFX W слати стелемо (^|[^і])слати
SFX W слати стелем (^|[^і])слати
SFX W слати стелете (^|[^і])слати
SFX W слати стелють (^|[^і])слати
SFX W слати стели (^|[^і])слати
SFX W слати стелімо (^|[^і])слати
SFX W слати стелім (^|[^і])слати
SFX W слати стеліть (^|[^і])слати
SFX W вити ів'ю [бдз]вити
SFX W вити ів'єш [бдз]вити
SFX W вити ів'є [бдз]вити
SFX W вити ів'ємо [бдз]вити
SFX W вити ів'єм [бдз]вити
SFX W вити ів'єте [бдз]вити
SFX W вити ів'ють [бдз]вити
SFX W іслати стелю іслати
SFX W іслати стелеш іслати
SFX W іслати стеле іслати
SFX W іслати стелемо іслати
SFX W іслати стелем іслати
SFX W іслати стелете іслати
SFX W іслати стелють іслати
SFX W іслати стели іслати
SFX W іслати стелімо іслати
SFX W іслати стелім іслати
SFX W іслати стеліть іслати
SFX W ти ну [бгзкхя]ти
SFX W ти неш [бгзкхя]ти
SFX W ти не [бгзкхя]ти
SFX W ти немо [бгзкхя]ти
SFX W ти нем [бгзкхя]ти
SFX W ти нете [бгзкхя]ти
SFX W ти нуть [бгзкхя]ти
SFX W іслатися стелюся іслатися
SFX W іслатися стелюсь іслатися
SFX W іслатися стелешся іслатися
SFX W іслатися стелеться іслатися
SFX W іслатися стелемося іслатися
SFX W іслатися стелемось іслатися
SFX W іслатися стелемся іслатися
SFX W іслатися стелетеся іслатися
SFX W іслатися стелетесь іслатися
SFX W іслатися стелються іслатися
SFX W іслатися стелися іслатися
SFX W іслатися стелись іслатися
SFX W іслатися стелімося іслатися
SFX W іслатися стелімось іслатися
SFX W іслатися стелімся іслатися
SFX W іслатися стеліться іслатися
SFX W ітися уся удітися
SFX W ітися усь удітися
SFX W ітися ешся удітися
SFX W ітися еться удітися
SFX W ітися емося удітися
SFX W ітися емось удітися
SFX W ітися емся удітися
SFX W ітися етеся удітися
SFX W ітися етесь удітися
SFX W ітися яться удітися
SFX W ітися ися удітися
SFX W ітися ись удітися
SFX W ітися імося удітися
SFX W ітися імось удітися
SFX W ітися імся удітися
SFX W ітися іться удітися
SFX W ти ну тріти
SFX W ти неш тріти
SFX W ти не тріти
SFX W ти немо тріти
SFX W ти нем тріти
SFX W ти нете тріти
SFX W ти нуть тріти
SFX W ти нь тріти
SFX W ти ньмо тріти
SFX W ти ньте тріти
SFX W тися нуся (^|[^у])дітися
SFX W тися нусь (^|[^у])дітися
SFX W тися нешся (^|[^у])дітися
SFX W тися неться (^|[^у])дітися
SFX W тися немося (^|[^у])дітися
SFX W тися немось (^|[^у])дітися
SFX W тися немся (^|[^у])дітися
SFX W тися нетеся (^|[^у])дітися
SFX W тися нетесь (^|[^у])дітися
SFX W тися нуться (^|[^у])дітися
SFX W тися нься (^|[^у])дітися
SFX W тися ньмося (^|[^у])дітися
SFX W тися ньмось (^|[^у])дітися
SFX W тися ньтеся (^|[^у])дітися
SFX W тися ньтесь (^|[^у])дітися
SFX W тися йся [бвлп]итися
SFX W тися йсь [бвлп]итися
SFX W тися ймося [бвлп]итися
SFX W тися ймось [бвлп]итися
SFX W тися йтеся [бвлп]итися
SFX W тися йтесь [бвлп]итися
SFX W тися нуся [бгзкхя]тися
SFX W тися нусь [бгзкхя]тися
SFX W тися нешся [бгзкхя]тися
SFX W тися неться [бгзкхя]тися
SFX W тися немося [бгзкхя]тися
SFX W тися немось [бгзкхя]тися
SFX W тися немся [бгзкхя]тися
SFX W тися нетеся [бгзкхя]тися
SFX W тися нетесь [бгзкхя]тися
SFX W тися нуться [бгзкхя]тися
SFX W лити іллю [бвдз]лити
SFX W лити іллєш [бвдз]лити
SFX W лити іллє [бвдз]лити
SFX W лити іллємо [бвдз]лити
SFX W лити іллєм [бвдз]лити
SFX W лити іллєте [бвдз]лити
SFX W лити іллють [бвдз]лити
SFX W тися лася [^ус]тися
SFX W тися лась [^ус]тися
SFX W тися лося [^ус]тися
SFX W тися лось [^ус]тися
SFX W тися лися [^ус]тися
SFX W тися лись [^ус]тися
SFX W нутися вся [оя]нутися
SFX W нутися всь [оя]нутися
SFX W нутися вшись онутися
SFX X Y 360
SFX X хати ду хати
SFX X хати деш хати
SFX X хати де хати
SFX X хати демо хати
SFX X хати дем хати
SFX X хати дете хати
SFX X хати дуть хати
SFX X хати дь хати
SFX X хати дьмо хати
SFX X хати дьте хати
SFX X тися лася [^йіс]тися
SFX X тися лась [^йіс]тися
SFX X тися лося [^йіс]тися
SFX X тися лось [^йіс]тися
SFX X тися лися [^йіс]тися
SFX X тися лись [^йіс]тися
SFX X сти ву исти
SFX X сти веш исти
SFX X сти ве исти
SFX X сти вемо исти
SFX X сти вем исти
SFX X сти вете исти
SFX X сти вуть исти
SFX X сти ви исти
SFX X сти вімо исти
SFX X сти вім исти
SFX X сти віть исти
SFX X жатися іжмуся [^аор]жатися
SFX X жатися іжмусь [^аор]жатися
SFX X жатися іжмешся [^аор]жатися
SFX X жатися іжметься [^аор]жатися
SFX X жатися іжмемося [^аор]жатися
SFX X жатися іжмемось [^аор]жатися
SFX X жатися іжмемся [^аор]жатися
SFX X жатися іжметеся [^аор]жатися
SFX X жатися іжметесь [^аор]жатися
SFX X жатися іжмуться [^аор]жатися
SFX X жатися іжмися [^аор]жатися
SFX X жатися іжмись [^аор]жатися
SFX X жатися іжмімося [^аор]жатися
SFX X жатися іжмімось [^аор]жатися
SFX X жатися іжмімся [^аор]жатися
SFX X жатися іжміться [^аор]жатися
SFX X опти іп опти
SFX X сти ж їсти
SFX X сти жмо їсти
SFX X сти жте їсти
SFX X стися дуся [еая]стися
SFX X стися дусь [еая]стися
SFX X стися дешся [еая]стися
SFX X стися деться [еая]стися
SFX X стися демося [еая]стися
SFX X стися демось [еая]стися
SFX X стися демся [еая]стися
SFX X стися детеся [еая]стися
SFX X стися детесь [еая]стися
SFX X стися дуться [еая]стися
SFX X стися дися [еая]стися
SFX X стися дись [еая]стися
SFX X стися дімося [еая]стися
SFX X стися дімось [еая]стися
SFX X стися дімся [еая]стися
SFX X стися діться [еая]стися
SFX X сти м [ії]сти
SFX X ти и [ії]сти
SFX X ти ть [ії]сти
SFX X сти мо [ії]сти
SFX X ти те [ії]сти
SFX X сти дять [ії]сти
SFX X сти ду [еая]сти
SFX X сти деш [еая]сти
SFX X сти де [еая]сти
SFX X сти демо [еая]сти
SFX X сти дем [еая]сти
SFX X сти дете [еая]сти
SFX X сти дуть [еая]сти
SFX X сти ди [еая]сти
SFX X сти дімо [еая]сти
SFX X сти дім [еая]сти
SFX X сти діть [еая]сти
SFX X хатися дуся хатися
SFX X хатися дусь хатися
SFX X хатися дешся хатися
SFX X хатися деться хатися
SFX X хатися демося хатися
SFX X хатися демось хатися
SFX X хатися демся хатися
SFX X хатися детеся хатися
SFX X хатися детесь хатися
SFX X хатися дуться хатися
SFX X хатися дься хатися
SFX X хатися дьмося хатися
SFX X хатися дьмось хатися
SFX X хатися дьтеся хатися
SFX X хатися дьтесь хатися
SFX X стися вуся истися
SFX X стися вусь истися
SFX X стися вешся истися
SFX X стися веться истися
SFX X стися вемося истися
SFX X стися вемось истися
SFX X стися вемся истися
SFX X стися ветеся истися
SFX X стися ветесь истися
SFX X стися вуться истися
SFX X стися вися истися
SFX X стися вись истися
SFX X стися вімося истися
SFX X стися вімось истися
SFX X стися вімся истися
SFX X стися віться истися
SFX X ібрати оберу ібрати
SFX X ідрати одеру ідрати
SFX X іпрати оперу іпрати
SFX X ібрати обереш ібрати
SFX X ідрати одереш ідрати
SFX X іпрати опереш іпрати
SFX X ібрати обере ібрати
SFX X ідрати одере ідрати
SFX X іпрати опере іпрати
SFX X ібрати оберемо ібрати
SFX X ідрати одеремо ідрати
SFX X іпрати оперемо іпрати
SFX X ібрати оберем ібрати
SFX X ідрати одерем ідрати
SFX X іпрати оперем іпрати
SFX X ібрати оберете ібрати
SFX X ідрати одерете ідрати
SFX X іпрати оперете іпрати
SFX X ібрати оберуть ібрати
SFX X ідрати одеруть ідрати
SFX X іпрати оперуть іпрати
SFX X ібрати обери ібрати
SFX X ідрати одери ідрати
SFX X іпрати опери іпрати
SFX X ібрати оберімо ібрати
SFX X ідрати одерімо ідрати
SFX X іпрати оперімо іпрати
SFX X ібрати оберім ібрати
SFX X ідрати одерім ідрати
SFX X іпрати оперім іпрати
SFX X ібрати оберіть ібрати
SFX X ідрати одеріть ідрати
SFX X іпрати оперіть іпрати
SFX X ти ла [^йіс]ти
SFX X ти ло [^йіс]ти
SFX X ти ли [^йіс]ти
SFX X ти в [аеиоу]ти
SFX X ти вши [аеиоу]ти
SFX X стися лася стися
SFX X стися лась стися
SFX X стися лося стися
SFX X стися лось стися
SFX X стися лися стися
SFX X стися лись стися
SFX X тися дуся [йі]тися
SFX X тися дусь [йі]тися
SFX X тися дешся [йі]тися
SFX X тися деться [йі]тися
SFX X тися демося [йі]тися
SFX X тися демось [йі]тися
SFX X тися демся [йі]тися
SFX X тися детеся [йі]тися
SFX X тися детесь [йі]тися
SFX X тися дуться [йі]тися
SFX X тися шовся [йі]тися
SFX X тися шовсь [йі]тися
SFX X тися шлася [йі]тися
SFX X тися шлась [йі]тися
SFX X тися шлося [йі]тися
SFX X тися шлось [йі]тися
SFX X тися шлися [йі]тися
SFX X тися шлись [йі]тися
SFX X тися шовшись [йі]тися
SFX X тися дися [йі]тися
SFX X тися дись [йі]тися
SFX X тися дімося [йі]тися
SFX X тися дімось [йі]тися
SFX X тися дімся [йі]тися
SFX X тися діться [йі]тися
SFX X естися івся естися
SFX X естися івсь естися
SFX X естися івшись естися
SFX X гнати жену гнати
SFX X гнати женеш гнати
SFX X гнати жене гнати
SFX X гнати женемо гнати
SFX X гнати женем гнати
SFX X гнати женете гнати
SFX X гнати женуть гнати
SFX X гнати жени гнати
SFX X гнати женімо гнати
SFX X гнати женім гнати
SFX X гнати женіть гнати
SFX X ести ів ести
SFX X ести івши ести
SFX X атися уся ржатися
SFX X атися усь ржатися
SFX X атися ешся ржатися
SFX X атися еться ржатися
SFX X атися емося ржатися
SFX X атися емось ржатися
SFX X атися емся ржатися
SFX X атися етеся ржатися
SFX X атися етесь ржатися
SFX X атися уться ржатися
SFX X атися ися ржатися
SFX X атися ись ржатися
SFX X атися імося ржатися
SFX X атися імось ржатися
SFX X атися імся ржатися
SFX X атися іться ржатися
SFX X ібратися оберуся ібратися
SFX X ідратися одеруся ідратися
SFX X іпратися оперуся іпратися
SFX X ібратися оберусь ібратися
SFX X ідратися одерусь ідратися
SFX X іпратися оперусь іпратися
SFX X ібратися оберешся ібратися
SFX X ідратися одерешся ідратися
SFX X іпратися оперешся іпратися
SFX X ібратися обереться ібратися
SFX X ідратися одереться ідратися
SFX X іпратися опереться іпратися
SFX X ібратися оберемося ібратися
SFX X ідратися одеремося ідратися
SFX X іпратися оперемося іпратися
SFX X ібратися оберемось ібратися
SFX X ідратися одеремось ідратися
SFX X іпратися оперемось іпратися
SFX X ібратися оберемся ібратися
SFX X ідратися одеремся ідратися
SFX X іпратися оперемся іпратися
SFX X ібратися оберетеся ібратися
SFX X ідратися одеретеся ідратися
SFX X іпратися оперетеся іпратися
SFX X ібратися оберетесь ібратися
SFX X ідратися одеретесь ідратися
SFX X іпратися оперетесь іпратися
SFX X ібратися оберуться ібратися
SFX X ідратися одеруться ідратися
SFX X іпратися оперуться іпратися
SFX X ібратися оберися ібратися
SFX X ідратися одерися ідратися
SFX X іпратися оперися іпратися
SFX X ібратися оберись ібратися
SFX X ідратися одерись ідратися
SFX X іпратися оперись іпратися
SFX X ібратися оберімося ібратися
SFX X ідратися одерімося ідратися
SFX X іпратися оперімося іпратися
SFX X ібратися оберімось ібратися
SFX X ідратися одерімось ідратися
SFX X іпратися оперімось іпратися
SFX X ібратися оберімся ібратися
SFX X ідратися одерімся ідратися
SFX X іпратися оперімся іпратися
SFX X ібратися оберіться ібратися
SFX X ідратися одеріться ідратися
SFX X іпратися оперіться іпратися
SFX X ся сь тися
SFX X оптися іпся оптися
SFX X ти у пти
SFX X ти еш пти
SFX X ти е пти
SFX X ти емо пти
SFX X ти ем пти
SFX X ти ете пти
SFX X ти уть пти
SFX X сти ла сти
SFX X сти ло сти
SFX X сти ли сти
SFX X стися вся [^е]стися
SFX X стися всь [^е]стися
SFX X стися вшись [^е]стися
SFX X стися жся їстися
SFX X стися жмося їстися
SFX X стися жмось їстися
SFX X стися жтеся їстися
SFX X стися жтесь їстися
SFX X гнатися женуся гнатися
SFX X гнатися женусь гнатися
SFX X гнатися женешся гнатися
SFX X гнатися женеться гнатися
SFX X гнатися женемося гнатися
SFX X гнатися женемось гнатися
SFX X гнатися женемся гнатися
SFX X гнатися женетеся гнатися
SFX X гнатися женетесь гнатися
SFX X гнатися женуться гнатися
SFX X гнатися женися гнатися
SFX X гнатися женись гнатися
SFX X гнатися женімося гнатися
SFX X гнатися женімось гнатися
SFX X гнатися женімся гнатися
SFX X гнатися женіться гнатися
SFX X ати у ржати
SFX X ати еш ржати
SFX X ати е ржати
SFX X ати емо ржати
SFX X ати ем ржати
SFX X ати ете ржати
SFX X ати уть ржати
SFX X ати и ржати
SFX X ати імо ржати
SFX X ати ім ржати
SFX X ати іть ржати
SFX X сти в [^е]сти
SFX X сти вши [^е]сти
SFX X тися вся [аеиоу]тися
SFX X тися всь [аеиоу]тися
SFX X тися вшись [аеиоу]тися
SFX X жати іжму [^аор]жати
SFX X жати іжмеш [^аор]жати
SFX X жати іжме [^аор]жати
SFX X жати іжмемо [^аор]жати
SFX X жати іжмем [^аор]жати
SFX X жати іжмете [^аор]жати
SFX X жати іжмуть [^аор]жати
SFX X жати іжми [^аор]жати
SFX X жати іжмімо [^аор]жати
SFX X жати іжмім [^аор]жати
SFX X жати іжміть [^аор]жати
SFX X тися уся птися
SFX X тися усь птися
SFX X тися ешся птися
SFX X тися еться птися
SFX X тися емося птися
SFX X тися емось птися
SFX X тися емся птися
SFX X тися етеся птися
SFX X тися етесь птися
SFX X тися уться птися
SFX X ти 0 впти
SFX X тися ся вптися
SFX X ти ду [йі]ти
SFX X ти деш [йі]ти
SFX X ти де [йі]ти
SFX X ти демо [йі]ти
SFX X ти дем [йі]ти
SFX X ти дете [йі]ти
SFX X ти дуть [йі]ти
SFX X ти шов [йі]ти
SFX X ти шла [йі]ти
SFX X ти шло [йі]ти
SFX X ти шли [йі]ти
SFX X ти шовши [йі]ти
SFX X ти ди [йі]ти
SFX X ти дімо [йі]ти
SFX X ти дім [йі]ти
SFX X ти діть [йі]ти
SFX X стися мся [ії]стися
SFX X тися ися [ії]стися
SFX X тися ись [ії]стися
SFX X тися ться [ії]стися
SFX X стися мося [ії]стися
SFX X стися мось [ії]стися
SFX X тися теся [ії]стися
SFX X тися тесь [ії]стися
SFX X стися дяться [ії]стися
SFX Y Y 43
SFX Y нути ло нути
SFX Y ути е нути
SFX Y нутися лося нутися
SFX Y нутися лось нутися
SFX Y утися еться нутися
SFX Y тися ється [^ілт][аія]тися
SFX Y яти є діяти
SFX Y тися лося [^у]тися
SFX Y тися лось [^у]тися
SFX Y ти в літи
SFX Y ти ла літи
SFX Y ти ли літи
SFX Y іти иш літи
SFX Y іти ять літи
SFX Y тися ться итися
SFX Y іти ить [лт]іти
SFX Y ти ло [^у]ти
SFX Y тися вся літися
SFX Y тися всь літися
SFX Y тися лася літися
SFX Y тися лась літися
SFX Y тися лися літися
SFX Y тися лись літися
SFX Y ітися ишся літися
SFX Y ітися яться літися
SFX Y ятися ється діятися
SFX Y ся сь тися
SFX Y тися ться їтися
SFX Y їтися яться їтися
SFX Y тися вся їтися
SFX Y тися всь їтися
SFX Y тися лася їтися
SFX Y тися лась їтися
SFX Y тися лися їтися
SFX Y тися лись їтися
SFX Y ти є [^ілт][аія]ти
SFX Y ти ть їти
SFX Y їти ять їти
SFX Y ти в їти
SFX Y ти ла їти
SFX Y ти ли їти
SFX Y ти ть ити
SFX Y ітися иться [лт]ітися
SFX Z Y 110
SFX Z тися вшись жатися
SFX Z атися нуся жатися
SFX Z атися нусь жатися
SFX Z атися нешся жатися
SFX Z атися неться жатися
SFX Z атися немося жатися
SFX Z атися немось жатися
SFX Z атися немся жатися
SFX Z атися нетеся жатися
SFX Z атися нетесь жатися
SFX Z атися нуться жатися
SFX Z атися нися жатися
SFX Z атися нись жатися
SFX Z атися німося жатися
SFX Z атися німось жатися
SFX Z атися німся жатися
SFX Z атися ніться жатися
SFX Z стися лася стися
SFX Z стися лась стися
SFX Z стися лося стися
SFX Z стися лось стися
SFX Z стися лися стися
SFX Z стися лись стися
SFX Z стися вся стися
SFX Z стися всь стися
SFX Z стися вшись стися
SFX Z ти ла ати
SFX Z ти ло ати
SFX Z ти ли ати
SFX Z ти в ати
SFX Z тися лася атися
SFX Z тися лась атися
SFX Z тися лося атися
SFX Z тися лось атися
SFX Z тися лися атися
SFX Z тися лись атися
SFX Z тися вся атися
SFX Z тися всь атися
SFX Z сти ла сти
SFX Z сти ло сти
SFX Z сти ли сти
SFX Z сти в сти
SFX Z сти вши сти
SFX Z ти вши жати
SFX Z ати ну жати
SFX Z ати неш жати
SFX Z ати не жати
SFX Z ати немо жати
SFX Z ати нем жати
SFX Z ати нете жати
SFX Z ати нуть жати
SFX Z ати ни жати
SFX Z ати німо жати
SFX Z ати нім жати
SFX Z ати ніть жати
SFX Z ся сь тися
SFX Z ікласти кладу ікласти
SFX Z ікрасти краду ікрасти
SFX Z ікласти кладеш ікласти
SFX Z ікрасти крадеш ікрасти
SFX Z ікласти кладе ікласти
SFX Z ікрасти краде ікрасти
SFX Z ікласти кладемо ікласти
SFX Z ікрасти крадемо ікрасти
SFX Z ікласти кладем ікласти
SFX Z ікрасти крадем ікрасти
SFX Z ікласти кладете ікласти
SFX Z ікрасти крадете ікрасти
SFX Z ікласти кладуть ікласти
SFX Z ікрасти крадуть ікрасти
SFX Z ікласти клади ікласти
SFX Z ікрасти кради ікрасти
SFX Z ікласти кладімо ікласти
SFX Z ікрасти крадімо ікрасти
SFX Z ікласти кладім ікласти
SFX Z ікрасти крадім ікрасти
SFX Z ікласти кладіть ікласти
SFX Z ікрасти крадіть ікрасти
SFX Z ікластися кладуся ікластися
SFX Z ікрастися крадуся ікрастися
SFX Z ікластися кладусь ікластися
SFX Z ікрастися крадусь ікрастися
SFX Z ікластися кладешся ікластися
SFX Z ікрастися крадешся ікрастися
SFX Z ікластися кладеться ікластися
SFX Z ікрастися крадеться ікрастися
SFX Z ікластися кладемося ікластися
SFX Z ікрастися крадемося ікрастися
SFX Z ікластися кладемось ікластися
SFX Z ікрастися крадемось ікрастися
SFX Z ікластися кладемся ікластися
SFX Z ікрастися крадемся ікрастися
SFX Z ікластися кладетеся ікластися
SFX Z ікрастися крадетеся ікрастися
SFX Z ікластися кладетесь ікластися
SFX Z ікрастися крадетесь ікрастися
SFX Z ікластися кладуться ікластися
SFX Z ікрастися крадуться ікрастися
SFX Z ікластися кладися ікластися
SFX Z ікрастися крадися ікрастися
SFX Z ікластися кладись ікластися
SFX Z ікрастися крадись ікрастися
SFX Z ікластися кладімося ікластися
SFX Z ікрастися крадімося ікрастися
SFX Z ікластися кладімось ікластися
SFX Z ікрастися крадімось ікрастися
SFX Z ікластися кладімся ікластися
SFX Z ікрастися крадімся ікрастися
SFX Z ікластися кладіться ікластися
SFX Z ікрастися крадіться ікрастися
SFX [ Y 20
SFX [ а і а
SFX [ а их а
SFX [ а им а
SFX [ а ими а
SFX [ ий им ий
SFX [ ий і ий
SFX [ ий их ий
SFX [ ий ими ий
SFX [ й 0 [ії]й
SFX [ й х [ії]й
SFX [ й м [ії]й
SFX [ й ми [ії]й
SFX [ е і е
SFX [ е их е
SFX [ е им е
SFX [ е ими е
SFX [ я ї я
SFX [ я их я
SFX [ я им я
SFX [ я ими я
SFX \ Y 32
SFX \ ей 'я ей
SFX \ ев ва ев
SFX \ ек ка ек
SFX \ ел ла ел
SFX \ ем ма ем
SFX \ ен на ен
SFX \ ер ра ер
SFX \ ес са ес
SFX \ ет та ет
SFX \ ов ва ов
SFX \ ок ка ок
SFX \ ол ла ол
SFX \ ом ма ом
SFX \ он на он
SFX \ ор ра ор
SFX \ ос са ос
SFX \ от та от
SFX \ ень ьня лень
SFX \ ець ьця лець
SFX \ єць йця єць
SFX \ іль ля [^л]іль
SFX \ інь ня [^л]інь
SFX \ іть тя [^л]іть
SFX \ іць ця [^л]іць
SFX \ ель ля [^л]ель
SFX \ ень ня [^л]ень
SFX \ еть тя [^л]еть
SFX \ ець ця [^л]ець
SFX \ оль ля [^л]оль
SFX \ онь ня [^л]онь
SFX \ оть тя [^л]оть
SFX \ оць ця [^л]оць
SFX ] Y 1
SFX ] н не [иії]н
SFX ^ Y 8
SFX ^ о а сько
SFX ^ о 0 сько
SFX ^ ко ок сько
SFX ^ о а ло
SFX ^ о 0 ло
SFX ^ о ам о
SFX ^ о ами о
SFX ^ о ах о
SFX _ Y 2
SFX _ і ей [шщ]і
SFX _ ївці євець ївці
SFX ` Y 2
SFX ` а 0 а
SFX ` и 0 и
SFX a Y 160
SFX a ей 'ї ей
SFX a ей 'їв ей
SFX a ей 'ям ей
SFX a ей 'ями ей
SFX a ей 'ях ей
SFX a іль лі [^л]іль
SFX a інь ні [^л]інь
SFX a іть ті [^л]іть
SFX a іць ці [^л]іць
SFX a оль лі [^л]оль
SFX a онь ні [^л]онь
SFX a оть ті [^л]оть
SFX a оць ці [^л]оць
SFX a ель лі [^л]ель
SFX a ень ні [^л]ень
SFX a еть ті [^л]еть
SFX a ець ці [^л]ець
SFX a іль лів [^л]іль
SFX a інь нів [^л]інь
SFX a іть тів [^л]іть
SFX a іць ців [^л]іць
SFX a оль лів [^л]оль
SFX a онь нів [^л]онь
SFX a оть тів [^л]оть
SFX a оць ців [^л]оць
SFX a ель лів [^л]ель
SFX a ень нів [^л]ень
SFX a еть тів [^л]еть
SFX a ець ців [^л]ець
SFX a іль лям [^л]іль
SFX a інь ням [^л]інь
SFX a іть тям [^л]іть
SFX a іць цям [^л]іць
SFX a оль лям [^л]оль
SFX a онь ням [^л]онь
SFX a оть тям [^л]оть
SFX a оць цям [^л]оць
SFX a ель лям [^л]ель
SFX a ень ням [^л]ень
SFX a еть тям [^л]еть
SFX a ець цям [^л]ець
SFX a іль лями [^л]іль
SFX a інь нями [^л]інь
SFX a іть тями [^л]іть
SFX a іць цями [^л]іць
SFX a оль лями [^л]оль
SFX a онь нями [^л]онь
SFX a оть тями [^л]оть
SFX a оць цями [^л]оць
SFX a ель лями [^л]ель
SFX a ень нями [^л]ень
SFX a еть тями [^л]еть
SFX a ець цями [^л]ець
SFX a іль лях [^л]іль
SFX a інь нях [^л]інь
SFX a іть тях [^л]іть
SFX a іць цях [^л]іць
SFX a оль лях [^л]оль
SFX a онь нях [^л]онь
SFX a оть тях [^л]оть
SFX a оць цях [^л]оць
SFX a ель лях [^л]ель
SFX a ень нях [^л]ень
SFX a еть тях [^л]еть
SFX a ець цях [^л]ець
SFX a ев ви ев
SFX a ек ки ек
SFX a ел ли ел
SFX a ем ми ем
SFX a ен ни ен
SFX a ер ри ер
SFX a ес си ес
SFX a ет ти ет
SFX a ов ви ов
SFX a ок ки ок
SFX a ол ли ол
SFX a ом ми ом
SFX a он ни он
SFX a ор ри ор
SFX a ос си ос
SFX a от ти от
SFX a ев вів ев
SFX a ек ків ек
SFX a ел лів ел
SFX a ем мів ем
SFX a ен нів ен
SFX a ер рів ер
SFX a ес сів ес
SFX a ет тів ет
SFX a ов вів ов
SFX a ок ків ок
SFX a ол лів ол
SFX a ом мів ом
SFX a он нів он
SFX a ор рів ор
SFX a ос сів ос
SFX a от тів от
SFX a ев вам ев
SFX a ек кам ек
SFX a ел лам ел
SFX a ем мам ем
SFX a ен нам ен
SFX a ер рам ер
SFX a ес сам ес
SFX a ет там ет
SFX a ов вам ов
SFX a ок кам ок
SFX a ол лам ол
SFX a ом мам ом
SFX a он нам он
SFX a ор рам ор
SFX a ос сам ос
SFX a от там от
SFX a ев вами ев
SFX a ек ками ек
SFX a ел лами ел
SFX a ем мами ем
SFX a ен нами ен
SFX a ер рами ер
SFX a ес сами ес
SFX a ет тами ет
SFX a ов вами ов
SFX a ок ками ок
SFX a ол лами ол
SFX a ом мами ом
SFX a он нами он
SFX a ор рами ор
SFX a ос сами ос
SFX a от тами от
SFX a ев вах ев
SFX a ек ках ек
SFX a ел лах ел
SFX a ем мах ем
SFX a ен нах ен
SFX a ер рах ер
SFX a ес сах ес
SFX a ет тах ет
SFX a ов вах ов
SFX a ок ках ок
SFX a ол лах ол
SFX a ом мах ом
SFX a он нах он
SFX a ор рах ор
SFX a ос сах ос
SFX a от тах от
SFX a ень ьні лень
SFX a ець ьці лець
SFX a ень ьнів лень
SFX a ець ьців лець
SFX a ень ьням лень
SFX a ець ьцям лець
SFX a ень ьнями лень
SFX a ець ьцями лець
SFX a ень ьнях лень
SFX a ець ьцях лець
SFX a єць йці єць
SFX a єць йців єць
SFX a єць йцям єць
SFX a єць йцями єць
SFX a єць йцях єць
SFX b Y 5
SFX b е і ще
SFX b е 0 ще
SFX b е ам ще
SFX b е ами ще
SFX b е ах ще
SFX c Y 18
SFX c ець че [^л]ець
SFX c ев ве ев
SFX c ек ке ек
SFX c ел ле ел
SFX c ем ме ем
SFX c ен не ен
SFX c ер ре ер
SFX c ес се ес
SFX c ет те ет
SFX c ов ве ов
SFX c ок ке ок
SFX c ол ле ол
SFX c ом ме ом
SFX c он не он
SFX c ор ре ор
SFX c ос се ос
SFX c от те от
SFX c ець ьче лець
SFX d Y 10
SFX d ий а ий
SFX d ий ої ий
SFX d ий ій ий
SFX d ий у ий
SFX d ий ою ий
SFX d ій я ій
SFX d ій ьої ій
SFX d ій ій ій
SFX d ій ю ій
SFX d ій ьою ій
SFX e Y 4
SFX e я є ['ьіІйеиаоу]я
SFX e а е [жчшщ]а
SFX e я е [дзлнцрст]я
SFX e а о [^жчшщ]а
SFX f Y 26
SFX f 0 и сят
SFX f 0 ьом сят
SFX f 0 ьма сят
SFX f 0 ьома сят
SFX f 0 ьох сят
SFX f ин ного ин
SFX f ин ному ин
SFX f ин ним ин
SFX f ин нім ин
SFX f ин на ин
SFX f ин ної ин
SFX f ин нієї ин
SFX f ин ній ин
SFX f ин нією ин
SFX f ин ною ин
SFX f ин ну ин
SFX f ин не ин
SFX f ин но ин
SFX f ин ні ин
SFX f ин них ин
SFX f ин ними ин
SFX f ь и ять
SFX f ь ьом ять
SFX f ь ьма ять
SFX f ь ьома ять
SFX f ь ьох ять
SFX g Y 4
SFX g 0 ме ти
SFX g ся меться тися
SFX g ся муться їтися
SFX g 0 муть їти
SFX h Y 115
SFX h їй його їй
SFX h їй йому їй
SFX h їй їм їй
SFX h їй я їй
SFX h їй йої їй
SFX h їй ю їй
SFX h їй йою їй
SFX h їй є їй
SFX h ій ього ій
SFX h ій ьому ій
SFX h ій ім ій
SFX h ій я ій
SFX h ій ьої ій
SFX h ій ю ій
SFX h ій ьою ій
SFX h ій є ій
SFX h є його 'є
SFX h є йому 'є
SFX h є їм 'є
SFX h я ьої я
SFX h я ій я
SFX h я ю я
SFX h я ьою я
SFX h я і я
SFX h я ім я
SFX h я іх я
SFX h я іми я
SFX h а ої а
SFX h а ій а
SFX h а у а
SFX h а ою а
SFX h а і а
SFX h а им а
SFX h а их а
SFX h а ими а
SFX h й 0 [ії]й
SFX h й х [ії]й
SFX h й ми [ії]й
SFX h е ого е
SFX h е ому е
SFX h е им е
SFX h е ім е
SFX h є ього [^']є
SFX h є ьому [^']є
SFX h є ім [^']є
SFX h і их і
SFX h і им і
SFX h і ими і
SFX h ийсь огось ийсь
SFX h ийсь омусь ийсь
SFX h ийсь имсь ийсь
SFX h ийсь имось ийсь
SFX h ийсь імсь ийсь
SFX h ийсь ась ийсь
SFX h ийсь оїсь ийсь
SFX h ийсь ійсь ийсь
SFX h ийсь усь ийсь
SFX h ийсь оюсь ийсь
SFX h ийсь есь ийсь
SFX h ийсь ісь ийсь
SFX h ийсь ихсь ийсь
SFX h ийсь ихось ийсь
SFX h ийсь имись ийсь
SFX h 0 ого [іїи]н
SFX h 0 ому [іїи]н
SFX h 0 им [іїи]н
SFX h 0 ім [іїи]н
SFX h 0 а [іїи]н
SFX h 0 ої [іїи]н
SFX h 0 ій [іїи]н
SFX h 0 у [іїи]н
SFX h 0 ою [іїи]н
SFX h 0 е [іїи]н
SFX h 0 і [іїи]н
SFX h 0 их [іїи]н
SFX h 0 ими [іїи]н
SFX h ий ого ий
SFX h ий ому ий
SFX h ий им ий
SFX h ий ім ий
SFX h ий а ий
SFX h ий ої ий
SFX h ий ій ий
SFX h ий у ий
SFX h ий ою ий
SFX h ий е ий
SFX h ий і ий
SFX h ий их ий
SFX h ий ими ий
SFX h їв євого їв
SFX h їв євому їв
SFX h їв євим їв
SFX h їв євім їв
SFX h їв єва їв
SFX h їв євої їв
SFX h їв євій їв
SFX h їв єву їв
SFX h їв євою їв
SFX h їв єве їв
SFX h їв єві їв
SFX h їв євих їв
SFX h їв євими їв
SFX h ів ового ів
SFX h ів овому ів
SFX h ів овим ів
SFX h ів овім ів
SFX h ів ова ів
SFX h ів ової ів
SFX h ів овій ів
SFX h ів ову ів
SFX h ів овою ів
SFX h ів ове ів
SFX h ів ові ів
SFX h ів ових ів
SFX h ів овими ів
SFX i Y 4
SFX i 0 0 р
SFX i ідь еде ідь
SFX i іль еле іль
SFX i інь ене інь
SFX j Y 28
SFX j іч ечей [^н]іч
SFX j іч ечам [^н]іч
SFX j іч ечами [^н]іч
SFX j іч ечах [^н]іч
SFX j ь ей [^їі]сть
SFX j ь ям [^їі]сть
SFX j ь ями [^їі]сть
SFX j ь ях [^їі]сть
SFX j іш ошів іш
SFX j іш ошам іш
SFX j іш ошами іш
SFX j іш ошах іш
SFX j іль олей іль
SFX j іль олям іль
SFX j іль олями іль
SFX j іль олях іль
SFX j ість остей ість
SFX j ість остям ість
SFX j ість остями ість
SFX j ість остях ість
SFX j їсть йостей їсть
SFX j їсть йостям їсть
SFX j їсть йостями їсть
SFX j їсть йостях їсть
SFX j іч очей ніч
SFX j іч очам ніч
SFX j іч очами ніч
SFX j іч очах ніч
SFX k Y 12
SFX k а 0 а
SFX k и 0 и
SFX k а ам а
SFX k и ам и
SFX k а ами а
SFX k и ами и
SFX k а ах а
SFX k и ах и
SFX k і 0 і
SFX k і ам і
SFX k і ами і
SFX k і ах і
SFX l Y 41
SFX l і ями [^е]рі
SFX l и ам [вк]и
SFX l и ами [вк]и
SFX l и ах [вк]и
SFX l ьця ець ьця
SFX l ви ов ви
SFX l і ям [лзнцр]і
SFX l і ях [лзнцр]і
SFX l і ам [^лзнцр]і
SFX l і ами [^лзнцр]і
SFX l і ах [^лзнцр]і
SFX l и ьми [днст]и
SFX l я ям я
SFX l я ями я
SFX l я ях я
SFX l і ями [лзнц]і
SFX l а ам а
SFX l а ами а
SFX l а ах а
SFX l и ей [днстр]и
SFX l и ям [днстр]и
SFX l и ях [днстр]и
SFX l і ей [шщ]і
SFX l на ен на
SFX l і ей [аяеєиії]рі
SFX l лі ел лі
SFX l ла ел ла
SFX l і ь и[нц]і
SFX l ця ець [^ь]ця
SFX l ї й ї
SFX l ї ям ї
SFX l ї ями ї
SFX l ї ях ї
SFX l и ми ри
SFX l я й ія
SFX l і ми ері
SFX l і има ері
SFX l ка ок ка
SFX l ки ок ки
SFX l ці ець [вр]ці
SFX l ота іт ота
SFX m Y 23
SFX m а ів а
SFX m и ів и
SFX m а ам а
SFX m и ам и
SFX m а ами а
SFX m и ами и
SFX m а ах а
SFX m и ах и
SFX m і ів і
SFX m ї їв ї
SFX m ї ям ї
SFX m ї ями ї
SFX m ї ях ї
SFX m і ям [злнрц]і
SFX m і ями [злнрц]і
SFX m і ях [злнрц]і
SFX m і ам [^злнрц]і
SFX m і ами [^злнрц]і
SFX m і ах [^злнрц]і
SFX m я ів я
SFX m я ям я
SFX m я ями я
SFX m я ях я
SFX n Y 25
SFX n вити влено вити
SFX n ити жено [^з]дити
SFX n тіти чено тіти
SFX n тити чено [^с]тити
SFX n іти лено літи
SFX n мити млено мити
SFX n ити ено [жлнрчшщ]ити
SFX n стити щено стити
SFX n їти єно їти
SFX n кти чено кти
SFX n ути ено нути
SFX n оти ено оти
SFX n бити блено бити
SFX n ювати ьовано [^іоу]ювати
SFX n іти жено [^з]діти
SFX n зити жено зити
SFX n здити жджено здити
SFX n ти ено [зс]ти
SFX n увати овано увати
SFX n пити плено пити
SFX n сити шено сити
SFX n ювати йовано [іоу]ювати
SFX n ти лено бти
SFX n гти жено гти
SFX n ти дено йти
SFX o Y 1
SFX o сти дено сти
SFX p Y 2
SFX p гнути жено гнути
SFX p сти тено сти
SFX q Y 2
SFX q е еві е
SFX q о ові о
SFX r Y 3
SFX r г зі г
SFX r х сі х
SFX r к ці к
SFX s Y 86
SFX s хати шучи хати
SFX s ватися ючись [ауюя]ватися
SFX s затися жучись затися
SFX s утися учись нутися
SFX s ити ячи [^о]зити
SFX s сти ючи исти
SFX s тися тучись остися
SFX s итися ачись [жчшщ]итися
SFX s атися учись [рз]ватися
SFX s итися ячись [^о]зитися
SFX s ратися еручись [бдп]ратися
SFX s титися чучись [^с]титися
SFX s стися ючись истися
SFX s атися ачись [днжщ]атися
SFX s ти дучи бути
SFX s ктися чучись ктися
SFX s ити ячи тити
SFX s ертися ручись [^дж]ертися
SFX s тися ючись [аі]ятися
SFX s тися дучись бутися
SFX s їтися ячись їтися
SFX s іти ячи діти
SFX s іти учи діти
SFX s ути учи нути
SFX s ати ючи орати
SFX s катися чучись [^с]катися
SFX s скатися щучись скатися
SFX s ртися ручись [дж]ертися
SFX s ати учи [рз]вати
SFX s ерти ручи [^дж]ерти
SFX s здитися жджучись здитися
SFX s стися нучись лястися
SFX s здити жджучи здити
SFX s рати еручи [бдп]рати
SFX s іти ачи [шж]іти
SFX s ити ячи [лснр]ити
SFX s зати жучи зати
SFX s кати чучи [^с]кати
SFX s ати лючи пати
SFX s атися ачись [^ао]чатися
SFX s ітися лячись [бвмпф]ітися
SFX s сатися шучись сатися
SFX s тися учись [збв]тися
SFX s ітися ячись дітися
SFX s ітися учись дітися
SFX s тати чучи [^с]тати
SFX s скати щучи скати
SFX s ити ячи дити
SFX s гти жучи [еоиія]гти
SFX s ти тучи ости
SFX s іти лячи [бвмпф]іти
SFX s стися тучись [еі]стися
SFX s тити чучи [^с]тити
SFX s ітися ячись [нлртс]ітися
SFX s хатися шучись хатися
SFX s слатися шлючись слатися
SFX s ати ачи [днжщ]ати
SFX s атися лючись патися
SFX s стати щучи стати
SFX s итися ячись [лснр]итися
SFX s ити ячи озити
SFX s ти учи [збв]ти
SFX s атися ючись оратися
SFX s іти ячи [нлртс]іти
SFX s итися ячись озитися
SFX s їти ячи їти
SFX s рти ручи [дж]ерти
SFX s сти нучи лясти
SFX s кти чучи кти
SFX s ати ачи [^ао]чати
SFX s слати шлючи слати
SFX s ітися ачись [шж]ітися
SFX s оти ючи оти
SFX s отися ючись отися
SFX s сти тучи [еі]сти
SFX s ити лячи [бвмпф]ити
SFX s вати ючи [ауюя]вати
SFX s итися ячись титися
SFX s татися чучись [^с]татися
SFX s ити ачи [жчшщ]ити
SFX s статися щучись статися
SFX s итися лячись [бвмпф]итися
SFX s итися ячись дитися
SFX s сати шучи сати
SFX s гтися жучись [еоиія]гтися
SFX s ти ючи [аі]яти
SFX t Y 35
SFX t ій оя ій
SFX t іб оба іб
SFX t ів ова ів
SFX t ід ода ід
SFX t іг ога іг
SFX t іж ожа іж
SFX t із оза із
SFX t ік ока ік
SFX t іл ола іл
SFX t ім ома ім
SFX t ін она ін
SFX t іп опа іп
SFX t ір ора ір
SFX t іс оса іс
SFX t іт ота іт
SFX t іш оша іш
SFX t інь оня інь
SFX t іль оля іль
SFX t івд овда івд
SFX t івк овка івк
SFX t івт овта івт
SFX t івш овша івш
SFX t ізд озда ізд
SFX t ізк озка ізк
SFX t ізт озта ізт
SFX t ізш озша ізш
SFX t ірд орда ірд
SFX t ірк орка ірк
SFX t ірт орта ірт
SFX t ірш орша ірш
SFX t ісд осда ісд
SFX t іск оска іск
SFX t іст оста іст
SFX t ісш осша ісш
SFX t ість остя ість
SFX u Y 146
SFX u ій ої ій
SFX u ій оїв ій
SFX u ій оям ій
SFX u ій оями ій
SFX u ій оях ій
SFX u іж ожі іж
SFX u іш оші іш
SFX u іб обів іб
SFX u ів овів ів
SFX u ід одів ід
SFX u іг огів іг
SFX u іж ожів іж
SFX u із озів із
SFX u ік оків ік
SFX u іл олів іл
SFX u ім омів ім
SFX u ін онів ін
SFX u іп опів іп
SFX u ір орів ір
SFX u іс осів іс
SFX u іт отів іт
SFX u іш ошів іш
SFX u іб обам іб
SFX u ів овам ів
SFX u ід одам ід
SFX u іг огам іг
SFX u іж ожам іж
SFX u із озам із
SFX u ік окам ік
SFX u іл олам іл
SFX u ім омам ім
SFX u ін онам ін
SFX u іп опам іп
SFX u ір орам ір
SFX u іс осам іс
SFX u іт отам іт
SFX u іш ошам іш
SFX u іб обами іб
SFX u ів овами ів
SFX u ід одами ід
SFX u іг огами іг
SFX u іж ожами іж
SFX u із озами із
SFX u ік оками ік
SFX u іл олами іл
SFX u ім омами ім
SFX u ін онами ін
SFX u іп опами іп
SFX u ір орами ір
SFX u іс осами іс
SFX u іт отами іт
SFX u іш ошами іш
SFX u іб обах іб
SFX u ів овах ів
SFX u ід одах ід
SFX u іг огах іг
SFX u іж ожах іж
SFX u із озах із
SFX u ік оках ік
SFX u іл олах іл
SFX u ім омах ім
SFX u ін онах ін
SFX u іп опах іп
SFX u ір орах ір
SFX u іс осах іс
SFX u іт отах іт
SFX u іш ошах іш
SFX u іль олі іль
SFX u іль олів іль
SFX u іль олям іль
SFX u іль олями іль
SFX u іль олях іль
SFX u інь оні кінь
SFX u інь оней кінь
SFX u інь оням кінь
SFX u інь онями кінь
SFX u інь іньми кінь
SFX u інь онях кінь
SFX u ізд озди ізд
SFX u ізк озки ізк
SFX u ізт озти ізт
SFX u ірд орди ірд
SFX u ірк орки ірк
SFX u ірт орти ірт
SFX u ісд осди ісд
SFX u іск оски іск
SFX u іст ости іст
SFX u ізд оздів ізд
SFX u ізк озків ізк
SFX u ізт озтів ізт
SFX u ірд ордів ірд
SFX u ірк орків ірк
SFX u ірт ортів ірт
SFX u ісд осдів ісд
SFX u іск осків іск
SFX u іст остів іст
SFX u ізд оздам ізд
SFX u ізк озкам ізк
SFX u ізт озтам ізт
SFX u ірд ордам ірд
SFX u ірк оркам ірк
SFX u ірт ортам ірт
SFX u ісд осдам ісд
SFX u іск оскам іск
SFX u іст остам іст
SFX u ізд оздами ізд
SFX u ізк озками ізк
SFX u ізт озтами ізт
SFX u ірд ордами ірд
SFX u ірк орками ірк
SFX u ірт ортами ірт
SFX u ісд осдами ісд
SFX u іск осками іск
SFX u іст остами іст
SFX u ізд оздах ізд
SFX u ізк озках ізк
SFX u ізт озтах ізт
SFX u ірд ордах ірд
SFX u ірк орках ірк
SFX u ірт ортах ірт
SFX u ісд осдах ісд
SFX u іск осках іск
SFX u іст остах іст
SFX u іб оби іб
SFX u ів ови ів
SFX u ід оди ід
SFX u іг оги іг
SFX u із ози із
SFX u ік оки ік
SFX u іл оли іл
SFX u ім оми ім
SFX u ін они ін
SFX u іп опи іп
SFX u ір ори ір
SFX u іс оси іс
SFX u іт оти іт
SFX u івш овші івш
SFX u івш овшів івш
SFX u івш овшам івш
SFX u івш овшами івш
SFX u івш овшах івш
SFX u ість ості ість
SFX u ість остей ість
SFX u ість остям ість
SFX u ість остями ість
SFX u ість остях ість
SFX v Y 20
SFX v 0 та [^'][яа]
SFX v 0 т [^'][яа]
SFX v 0 там [^'][яа]
SFX v 0 тами [^'][яа]
SFX v 0 тах [^'][яа]
SFX v 'я 'я им'я
SFX v 'я 'їв им'я
SFX v 'я 'ям им'я
SFX v 'я 'ями им'я
SFX v 'я 'ях им'я
SFX v 'я ена [^и]м'я
SFX v 'я ен [^и]м'я
SFX v 'я енам [^и]м'я
SFX v 'я енами [^и]м'я
SFX v 'я енах [^и]м'я
SFX v 0 та [^м]'я
SFX v 0 т [^м]'я
SFX v 0 там [^м]'я
SFX v 0 тами [^м]'я
SFX v 0 тах [^м]'я
SFX w Y 6
SFX w 0 е [^аєиійоуьюякгх]
SFX w г же г
SFX w х ше х
SFX w к че к
SFX w ець че ець
SFX w о е о
SFX x Y 58
SFX x іти ь діти
SFX x іти ьмо діти
SFX x іти ьте діти
SFX x ути ь нути
SFX x ути ьмо нути
SFX x ути ьте нути
SFX x атися ся чатися
SFX x атися мося чатися
SFX x атися мось чатися
SFX x атися теся чатися
SFX x атися тесь чатися
SFX x утися ься нутися
SFX x утися ьмося нутися
SFX x утися ьмось нутися
SFX x утися ьтеся нутися
SFX x утися ьтесь нутися
SFX x ити ь [дтзснл]ити
SFX x ити ьмо [дтзснл]ити
SFX x ити ьте [дтзснл]ити
SFX x ти й вати
SFX x ти ймо вати
SFX x ти йте вати
SFX x ити 0 [вжчшщбмпрф]ити
SFX x ити мо [вжчшщбмпрф]ити
SFX x ити те [вжчшщбмпрф]ити
SFX x итися ся [вжчшщбмпрф]итися
SFX x итися мося [вжчшщбмпрф]итися
SFX x итися мось [вжчшщбмпрф]итися
SFX x итися теся [вжчшщбмпрф]итися
SFX x итися тесь [вжчшщбмпрф]итися
SFX x итися ься [дтзснл]итися
SFX x итися ьмося [дтзснл]итися
SFX x итися ьмось [дтзснл]итися
SFX x итися ьтеся [дтзснл]итися
SFX x итися ьтесь [дтзснл]итися
SFX x тися йся ватися
SFX x тися йсь ватися
SFX x тися ймося ватися
SFX x тися ймось ватися
SFX x тися йтеся ватися
SFX x тися йтесь ватися
SFX x їтися йся їтися
SFX x їтися йсь їтися
SFX x їтися ймося їтися
SFX x їтися ймось їтися
SFX x їтися йтеся їтися
SFX x їтися йтесь їтися
SFX x їти й їти
SFX x їти ймо їти
SFX x їти йте їти
SFX x ати 0 чати
SFX x ати мо чати
SFX x ати те чати
SFX x ітися ься дітися
SFX x ітися ьмося дітися
SFX x ітися ьмось дітися
SFX x ітися ьтеся дітися
SFX x ітися ьтесь дітися
SFX y Y 58
SFX y іти и діти
SFX y іти імо діти
SFX y іти ім діти
SFX y іти іть діти
SFX y ути и нути
SFX y ути імо нути
SFX y ути ім нути
SFX y ути іть нути
SFX y утися ися нутися
SFX y утися ись нутися
SFX y утися імося нутися
SFX y утися імось нутися
SFX y утися імся нутися
SFX y утися іться нутися
SFX y стися дися стися
SFX y стися дись стися
SFX y стися дімося стися
SFX y стися дімось стися
SFX y стися дімся стися
SFX y стися діться стися
SFX y ати и ати
SFX y ати імо ати
SFX y ати ім ати
SFX y ати іть ати
SFX y атися ися атися
SFX y атися ись атися
SFX y атися імося атися
SFX y атися імось атися
SFX y атися імся атися
SFX y атися іться атися
SFX y сти ди сти
SFX y сти дімо сти
SFX y сти дім сти
SFX y сти діть сти
SFX y їтися їся їтися
SFX y їтися їсь їтися
SFX y їтися їмося їтися
SFX y їтися їмось їтися
SFX y їтися їться їтися
SFX y їти ї їти
SFX y їти їмо їти
SFX y їти їть їти
SFX y ити и ити
SFX y ити імо ити
SFX y ити ім ити
SFX y ити іть ити
SFX y ітися ися дітися
SFX y ітися ись дітися
SFX y ітися імося дітися
SFX y ітися імось дітися
SFX y ітися імся дітися
SFX y ітися іться дітися
SFX y итися ися итися
SFX y итися ись итися
SFX y итися імося итися
SFX y итися імось итися
SFX y итися імся итися
SFX y итися іться итися
SFX z Y 149
SFX z а ич [^тс]а
SFX z а ича [^тс]а
SFX z а ичу [^тс]а
SFX z а ичеві [^тс]а
SFX z а ичем [^тс]а
SFX z а ичі [^тс]а
SFX z 0 івна [^впрнйуеаоіиїєяюь]
SFX z 0 івни [^впрнйуеаоіиїєяюь]
SFX z 0 івні [^впрнйуеаоіиїєяюь]
SFX z 0 івну [^впрнйуеаоіиїєяюь]
SFX z 0 івною [^впрнйуеаоіиїєяюь]
SFX z 0 івно [^впрнйуеаоіиїєяюь]
SFX z ін онович и[мх]ін
SFX z ін оновича и[мх]ін
SFX z ін оновичу и[мх]ін
SFX z ін оновичеві и[мх]ін
SFX z ін оновичем и[мх]ін
SFX z ін оновичі и[мх]ін
SFX z ін онівна и[мх]ін
SFX z ін онівни и[мх]ін
SFX z ін онівні и[мх]ін
SFX z ін онівну и[мх]ін
SFX z ін онівною и[мх]ін
SFX z ін онівно и[мх]ін
SFX z іп опович іп
SFX z іп оповича іп
SFX z іп оповичу іп
SFX z іп оповичеві іп
SFX z іп оповичем іп
SFX z іп оповичі іп
SFX z іп опівна іп
SFX z іп опівни іп
SFX z іп опівні іп
SFX z іп опівну іп
SFX z іп опівною іп
SFX z іп опівно іп
SFX z ір орович ір
SFX z ір оровича ір
SFX z ір оровичу ір
SFX z ір оровичеві ір
SFX z ір оровичем ір
SFX z ір оровичі ір
SFX z ір орівна ір
SFX z ір орівни ір
SFX z ір орівні ір
SFX z ір орівну ір
SFX z ір орівною ір
SFX z ір орівно ір
SFX z а ович [тс]а
SFX z а овича [тс]а
SFX z а овичу [тс]а
SFX z а овичеві [тс]а
SFX z а овичем [тс]а
SFX z а овичі [тс]а
SFX z ь івна ь
SFX z ь івни ь
SFX z ь івні ь
SFX z ь івну ь
SFX z ь івною ь
SFX z ь івно ь
SFX z а івна а
SFX z а івни а
SFX z а івні а
SFX z а івну а
SFX z а івною а
SFX z а івно а
SFX z 0 ович [^и]мін
SFX z 0 овича [^и]мін
SFX z 0 овичу [^и]мін
SFX z 0 овичеві [^и]мін
SFX z 0 овичем [^и]мін
SFX z 0 овичі [^и]мін
SFX z 0 івна [^и]мін
SFX z 0 івни [^и]мін
SFX z 0 івні [^и]мін
SFX z 0 івну [^и]мін
SFX z 0 івною [^и]мін
SFX z 0 івно [^и]мін
SFX z я іч [^і]я
SFX z я іча [^і]я
SFX z я ічу [^і]я
SFX z я ічеві [^і]я
SFX z я ічем [^і]я
SFX z я ічі [^і]я
SFX z я івна [^і]я
SFX z я івни [^і]я
SFX z я івні [^і]я
SFX z я івну [^і]я
SFX z я івною [^і]я
SFX z я івно [^і]я
SFX z я йович ія
SFX z я йовича ія
SFX z я йовичу ія
SFX z я йовичеві ія
SFX z я йовичем ія
SFX z я ївна ія
SFX z я ївни ія
SFX z я ївні ія
SFX z я ївну ія
SFX z я ївною ія
SFX z я ївно ія
SFX z й ївна й
SFX z й ївни й
SFX z й ївні й
SFX z й ївну й
SFX z й ївною й
SFX z й ївно й
SFX z 0 ович [^впрнуеаоіиїєяю]
SFX z 0 овича [^впрнуеаоіиїєяю]
SFX z 0 овичу [^впрнуеаоіиїєяю]
SFX z 0 овичеві [^впрнуеаоіиїєяю]
SFX z 0 овичем [^впрнуеаоіиїєяю]
SFX z 0 овичі [^впрнуеаоіиїєяю]
SFX z ів ович ів
SFX z ів овича ів
SFX z ів овичу ів
SFX z ів овичеві ів
SFX z ів овичем ів
SFX z ів овичі ів
SFX z ів івна ів
SFX z ів івни ів
SFX z ів івні ів
SFX z ів івну ів
SFX z ів івною ів
SFX z ів івно ів
SFX z 0 ович [^і][впрн]
SFX z 0 овича [^і][впрн]
SFX z 0 овичу [^і][впрн]
SFX z 0 овичеві [^і][впрн]
SFX z 0 овичем [^і][впрн]
SFX z 0 овичі [^і][впрн]
SFX z 0 івна [^і][впрн]
SFX z 0 івни [^і][впрн]
SFX z 0 івні [^і][впрн]
SFX z 0 івну [^і][впрн]
SFX z 0 івною [^і][впрн]
SFX z 0 івно [^і][впрн]
SFX z о ович о
SFX z о овича о
SFX z о овичу о
SFX z о овичеві о
SFX z о овичем о
SFX z о овичі о
SFX z о івна о
SFX z о івни о
SFX z о івні о
SFX z о івну о
SFX z о івною о
SFX z о івно о
SFX { Y 17
SFX { 0 му ти
SFX { 0 меш ти
SFX { 0 ме ти
SFX { 0 мемо ти
SFX { 0 мем ти
SFX { 0 мете ти
SFX { 0 муть ти
SFX { ся муся тися
SFX { ся мусь тися
SFX { ся мешся тися
SFX { ся меться тися
SFX { ся мемося тися
SFX { ся мемось тися
SFX { ся мемся тися
SFX { ся метеся тися
SFX { ся метесь тися
SFX { ся муться тися
SFX | Y 15
SFX | іб ебе іб
SFX | ів еве ів
SFX | іг еге іг
SFX | іж еже іж
SFX | іл еле іл
SFX | ін ене ін
SFX | іп епе іп
SFX | ір ере ір
SFX | іс есе іс
SFX | іт ете іт
SFX | іш еше іш
SFX | ідь еде ідь
SFX | іль еле іль
SFX | інь ене інь
SFX | їв єве їв
SFX } Y 1
SFX } ти но ти
